---
title: "Dades"
author: "Irene LiFeng Julià Pérez"
format:
  html:
    toc: true
    toc-depth: 5
    theme: united
editor: visual
---

```{r, echo=FALSE, warning=FALSE, message=FALSE}
library(tidyverse)
library(ggplot2)
library(GGally)
library(smotefamily)
library(factoextra)
library(dbscan)
library(fpc)
library(igraph)
library(ROSE)
library(dplyr)
```

# Tractament de dades

En aquest document es carregaran les dades, i es dividiran entre el conjunt d'entrenament i el conjunt de validació.

## Dades


### abalone9_18

```{r, eval=FALSE}
abalone9_18 <- read_csv("Taules_de_dades/abalone9_18/abalone9-18.dat", show_col_types = FALSE)
abalone9_18 <- abalone9_18 %>% 
  mutate(idx = c(1:nrow(abalone9_18))) %>% relocate(idx) %>% dplyr::select(-Sex)
abalone9_18 %>% glimpse()

(IR_abalone9_18 <- round(as.numeric(table(abalone9_18$Class)[1]/table(abalone9_18$Class)[2]),3))
```

```{r, eval=FALSE}

idx_train_abalone9_18 = sample(1:nrow(abalone9_18), round(nrow(abalone9_18)*0.8), replace = FALSE) # selección aleatoria de los índicies del training

abalone9_18_train <- abalone9_18 %>%
  slice(idx_train_abalone9_18)

abalone9_18_test <- abalone9_18 %>%
  slice(c(1:nrow(abalone9_18))[-idx_train_abalone9_18])

table(abalone9_18_train$Class)
table(abalone9_18_test$Class)

#write.csv(abalone9_18_train, file = "Taules_de_dades/abalone9_18/abalone9_18_train.csv", row.names = FALSE)
#write.csv(abalone9_18_test, file = "Taules_de_dades/abalone9_18/abalone9_18_test.csv", row.names = FALSE)page-blocks-1-3_vs_4
```


### page_blocks_1_3_4

```{r, eval=FALSE}
page_blocks_1_3_4 <- read_csv("Taules_de_dades/page_blocks_1_3_4/page-blocks-1-3_vs_4.dat", show_col_types = FALSE)
page_blocks_1_3_4 <- page_blocks_1_3_4 %>% 
  mutate(idx = c(1:nrow(page_blocks_1_3_4))) %>% relocate(idx)
page_blocks_1_3_4 %>% glimpse()

(IR_page_blocks_1_3_4 <- round(as.numeric(table(page_blocks_1_3_4$Class)[1]/table(page_blocks_1_3_4$Class)[2]),3))
```

```{r, eval=FALSE}
set.seed(22)

idx_train_page_blocks_1_3_4 = sample(1:nrow(page_blocks_1_3_4), round(nrow(page_blocks_1_3_4)*0.8), replace = FALSE) # selección aleatoria de los índicies del training

page_blocks_1_3_4_train <- page_blocks_1_3_4 %>%
  slice(idx_train_page_blocks_1_3_4)

page_blocks_1_3_4_test <- page_blocks_1_3_4 %>%
  slice(c(1:nrow(page_blocks_1_3_4))[-idx_train_page_blocks_1_3_4])

table(page_blocks_1_3_4_train$Class)
table(page_blocks_1_3_4_test$Class)

#write.csv(page_blocks_1_3_4_train, file = "Taules_de_dades/page_blocks_1_3_4/page_blocks_1_3_4_train.csv", row.names = FALSE)
#write.csv(page_blocks_1_3_4_test, file = "Taules_de_dades/page_blocks_1_3_4/page_blocks_1_3_4_test.csv", row.names = FALSE)
```

### glass_0_1_6_vs_2

```{r, eval=FALSE}
glass_0_1_6_vs_2 <- read_csv("Taules_de_dades/glass_0_1_6_vs_2/glass-0-1-6_vs_2.dat", show_col_types = FALSE)
glass_0_1_6_vs_2 <- glass_0_1_6_vs_2 %>% 
  mutate(idx = c(1:nrow(glass_0_1_6_vs_2))) %>% relocate(idx)
glass_0_1_6_vs_2 %>% glimpse()

(IR_glass_0_1_6_vs_2 <- round(as.numeric(table(glass_0_1_6_vs_2$Class)[1]/table(glass_0_1_6_vs_2$Class)[2]),3))
```

```{r, eval=FALSE}
set.seed(4)

idx_train_glass_0_1_6_vs_2 = sample(1:nrow(glass_0_1_6_vs_2), round(nrow(glass_0_1_6_vs_2)*0.8), replace = FALSE) # selección aleatoria de los índicies del training

glass_0_1_6_vs_2_train <- glass_0_1_6_vs_2 %>%
  slice(idx_train_glass_0_1_6_vs_2)

glass_0_1_6_vs_2_test <- glass_0_1_6_vs_2 %>%
  slice(c(1:nrow(glass_0_1_6_vs_2))[-idx_train_glass_0_1_6_vs_2])

table(glass_0_1_6_vs_2_train$Class)
table(glass_0_1_6_vs_2_test$Class)

#write.csv(glass_0_1_6_vs_2_train, file = "Taules_de_dades/glass_0_1_6_vs_2/glass_0_1_6_vs_2_train.csv", row.names = FALSE)
#write.csv(glass_0_1_6_vs_2_test, file = "Taules_de_dades/glass_0_1_6_vs_2/glass_0_1_6_vs_2_test.csv", row.names = FALSE)
```


### glass_0_1_4_6_vs_2

```{r, eval=FALSE}
glass_0_1_4_6_vs_2 <- read_csv("Taules_de_dades/glass_0_1_4_6_vs_2/glass-0-1-4-6_vs_2.dat", show_col_types = FALSE)
glass_0_1_4_6_vs_2 <- glass_0_1_4_6_vs_2 %>% 
  mutate(idx = c(1:nrow(glass_0_1_4_6_vs_2))) %>% relocate(idx)
glass_0_1_4_6_vs_2 %>% glimpse()

(IR_glass_0_1_4_6_vs_2 <- round(as.numeric(table(glass_0_1_4_6_vs_2$Class)[1]/table(glass_0_1_4_6_vs_2$Class)[2]),3))
```

```{r, eval=FALSE}
set.seed(42112)

idx_train_glass_0_1_4_6_vs_2 = sample(1:nrow(glass_0_1_4_6_vs_2), round(nrow(glass_0_1_4_6_vs_2)*0.8), replace = FALSE) # selección aleatoria de los índicies del training

glass_0_1_4_6_vs_2_train <- glass_0_1_4_6_vs_2 %>%
  slice(idx_train_glass_0_1_4_6_vs_2)

glass_0_1_4_6_vs_2_test <- glass_0_1_4_6_vs_2 %>%
  slice(c(1:nrow(glass_0_1_4_6_vs_2))[-idx_train_glass_0_1_4_6_vs_2])

table(glass_0_1_4_6_vs_2_train$Class)
table(glass_0_1_4_6_vs_2_test$Class)

#write.csv(glass_0_1_4_6_vs_2_train, file = "Taules_de_dades/glass_0_1_4_6_vs_2/glass_0_1_4_6_vs_2_train.csv", row.names = FALSE)
#write.csv(glass_0_1_4_6_vs_2_test, file = "Taules_de_dades/glass_0_1_4_6_vs_2/glass_0_1_4_6_vs_2_test.csv", row.names = FALSE)
```


### abalone19

```{r, eval=FALSE}
abalone19 <- read_csv("Taules_de_dades/abalone19/abalone19.dat", show_col_types = FALSE)
abalone19 <- abalone19 %>% 
  mutate(idx = c(1:nrow(abalone19))) %>% relocate(idx)
abalone19 %>% glimpse()

abalone19_1 <- abalone19 %>% dplyr::select(-Sex)

IR_abalone19 <- round(as.numeric(table(abalone19$Class)[1]/table(abalone19$Class)[2]),3);IR_abalone19
table(abalone19$Class)
```

```{r, eval=FALSE}
set.seed(14)

idx_train_abalone19 = sample(1:nrow(abalone19), round(nrow(abalone19)*0.8), replace = FALSE) # selección aleatoria de los índicies del training

abalone19_train <- abalone19_1 %>%
  slice(idx_train_abalone19)

abalone19_test <- abalone19_1 %>%
  slice(c(1:nrow(abalone19))[-idx_train_abalone19])

round(as.numeric(table(abalone19_train$Class)[1]/table(abalone19_train$Class)[2]),3)
round(as.numeric(table(abalone19_test$Class)[1]/table(abalone19_test$Class)[2]),3)
table(abalone19_train$Class)
table(abalone19_test$Class)
# write.csv(abalone19_train, file = "Taules_de_dades/abalone19/abalone19_train.csv", row.names = FALSE)
# write.csv(abalone19_test, file = "Taules_de_dades/abalone19/abalone19_test.csv", row.names = FALSE)
```

Degut a un IR excessivament elevat, hem agafat una submostra de la classe majoritària i hem cormat una taula de dades més petita:

#### abalone19_peque

```{r, eval=FALSE}
idx_pos <- abalone19_1 %>% filter(Class == "negative") %>% pull(idx)
llevam <- sample(idx_pos,size = 3850, replace=FALSE)
abalone19_peque <- abalone19_1 %>% filter(!(idx %in% llevam)) 
abalone19_peque <- abalone19_peque %>% mutate(idx = c(1:nrow(abalone19_peque)))
table(abalone19_peque$Class)
# write.csv(abalone19_peque, file = "Taules_de_dades/abalone19/abalone19_peque.csv", row.names = FALSE)
```

```{r, eval=FALSE}
set.seed(147)

idx_train_abalone19_peque = sample(1:nrow(abalone19_peque), round(nrow(abalone19_peque)*0.8), replace = FALSE) # selección aleatoria de los índicies del training

abalone19_peque_train <- abalone19_peque %>%
  slice(idx_train_abalone19_peque)

abalone19_peque_test <- abalone19_peque %>%
  slice(c(1:nrow(abalone19_peque))[-idx_train_abalone19_peque])

round(as.numeric(table(abalone19_peque_train$Class)[1]/table(abalone19_peque_train$Class)[2]),3)
round(as.numeric(table(abalone19_peque_test$Class)[1]/table(abalone19_peque_test$Class)[2]),3)
table(abalone19_peque_train$Class)
table(abalone19_peque_test$Class)
#write.csv(abalone19_peque_train, file = "Taules_de_dades/abalone19/abalone19_peque_train.csv", row.names = FALSE)
#write.csv(abalone19_peque_test, file = "Taules_de_dades/abalone19/abalone19_peque_test.csv", row.names = FALSE)
```

### page-blocks0

```{r, eval=FALSE}
page_blocks0 <- read_csv("Taules_de_dades/page_blocks0/page-blocks0.dat", show_col_types = FALSE)
page_blocks0 <- page_blocks0 %>% 
  mutate(idx = c(1:nrow(page_blocks0))) %>% relocate(idx)
page_blocks0 %>% glimpse()

(IR_page_blocks0 <- round(as.numeric(table(page_blocks0$Class)[1]/table(page_blocks0$Class)[2]),3))


```

```{r, eval=FALSE}
set.seed(4226)

idx_train_page_blocks0 = sample(1:nrow(page_blocks0), round(nrow(page_blocks0)*0.8), replace = FALSE) # selección aleatoria de los índicies del training

page_blocks0_train <- page_blocks0 %>%
  slice(idx_train_page_blocks0)

page_blocks0_test <- page_blocks0 %>%
  slice(c(1:nrow(page_blocks0))[-idx_train_page_blocks0])

round(as.numeric(table(page_blocks0_train$Class)[1]/table(page_blocks0_train$Class)[2]),3)
round(as.numeric(table(page_blocks0_test$Class)[1]/table(page_blocks0_test$Class)[2]),3)

#write.csv(page_blocks0_train, file = "page_blocks0_train.csv", row.names = FALSE)
#write.csv(page_blocks0_test, file = "page_blocks0_test.csv", row.names = FALSE)
```


```{r, eval=FALSE}
page_blocks0 <- read_csv("Taules_de_dades/page_blocks0/page-blocks0.dat", show_col_types = FALSE)
page_blocks0 <- page_blocks0 %>% 
  mutate(idx = c(1:nrow(page_blocks0))) %>% relocate(idx)

page_blocks0_train <- read_csv("Taules_de_dades/page_blocks0/page_blocks0_train.csv", show_col_types = FALSE)
page_blocks0_test <- read_csv("Taules_de_dades/page_blocks0/page_blocks0_test.csv", show_col_types = FALSE)
table(page_blocks0$Class)
```

Degut a la magnitud de les dades, hem hagut de reduir la mida i hem creat dos conjunts de dades més petits preservant el mateix IR:

#### page_blocks0_1

```{r, eval=FALSE}
idx_neg <- page_blocks0 %>% filter(Class=="negative") %>% pull(idx)
idx_pos <- page_blocks0 %>% filter(Class=="positive") %>% pull(idx)

prova_neg <- sample(idx_neg, 500, replace=FALSE)
prova_pos <- sample(idx_pos, 56, replace=FALSE)
```


```{r, eval=FALSE}
page_blocks0_1 <- page_blocks0 %>% filter(idx %in% prova_neg | idx %in% prova_pos)
# write.csv(page_blocks0_1, file = "Taules_de_dades/page_blocks0/page_blocks0_1.csv", row.names = FALSE)
```

```{r, eval=FALSE}
set.seed(22)

idx_train_prova = sample(1:nrow(prova), round(nrow(prova)*0.8), replace = FALSE) # selección aleatoria de los índicies del training

prova_train <- prova %>%
  slice(idx_train_prova)

prova_test <- prova %>%
  slice(c(1:nrow(prova))[-idx_train_prova])

table(prova_train$Class)
table(prova_test$Class)

round(as.numeric(table(prova_train$Class)[1]/table(prova_train$Class)[2]),3)
round(as.numeric(table(prova_test$Class)[1]/table(prova_test$Class)[2]),3)

# write.csv(prova_train, file = "Taules_de_dades/page_blocks0/page_blocks0_1_train.csv", row.names = FALSE)
#write.csv(prova_test, file = "Taules_de_dades/page_blocks0/page_blocks0_1_test.csv", row.names = FALSE)
```

```{r, eval=FALSE}
page_blocks0_1 <- read_csv("Taules_de_dades/page_blocks0/page_blocks0_1.csv", show_col_types = FALSE)
idx1 <- page_blocks0_1$idx
```

#### page_blocks0_2

```{r, eval=FALSE}
idx2_neg <- page_blocks0 %>% filter(!(idx %in% idx1)) %>% filter(Class=="negative") %>% pull(idx)
idx2_pos <- page_blocks0 %>% filter(!(idx %in% idx1)) %>% filter(Class=="positive") %>% pull(idx)

prova_neg <- sample(idx2_neg, 500, replace=FALSE)
prova_pos <- sample(idx2_pos, 56, replace=FALSE)
```

```{r, eval=FALSE}
page_blocks0_2 <- page_blocks0 %>% filter(idx %in% prova_neg | idx %in% prova_pos)
#write.csv(page_blocks0_2, file = "Taules_de_dades/page_blocks0/page_blocks0_2.csv", row.names = FALSE)
```

```{r, eval=FALSE}
page_blocks0_1 <- read_csv("Taules_de_dades/page_blocks0/page_blocks0_1.csv", show_col_types = FALSE)
page_blocks0_2 <- read_csv("Taules_de_dades/page_blocks0/page_blocks0_2.csv", show_col_types = FALSE)
```

```{r, eval=FALSE}
set.seed(22)

idx_train_page_blocks0_2 = sample(1:nrow(page_blocks0_2), round(nrow(page_blocks0_2)*0.8), replace = FALSE) # selección aleatoria de los índicies del training

page_blocks0_2_train <- page_blocks0_2 %>%
  slice(idx_train_page_blocks0_2)

page_blocks0_2_test <- page_blocks0_2 %>%
  slice(c(1:nrow(page_blocks0_2))[-idx_train_page_blocks0_2])

table(page_blocks0_2_train$Class)
table(page_blocks0_2_test$Class)

round(as.numeric(table(page_blocks0_2_train$Class)[1]/table(page_blocks0_2_train$Class)[2]),3)
round(as.numeric(table(page_blocks0_2_test$Class)[1]/table(page_blocks0_2_test$Class)[2]),3)

#write.csv(page_blocks0_2_train, file = "Taules_de_dades/page_blocks0/page_blocks0_2_train.csv", row.names = FALSE)
#write.csv(page_blocks0_2_test, file = "Taules_de_dades/page_blocks0/page_blocks0_2_test.csv", row.names = FALSE)
```





### glass2

```{r, eval=FALSE}
glass2 <- read_csv("Taules_de_dades/glass2/glass2.dat", show_col_types = FALSE)
glass2 <- glass2 %>% 
  mutate(idx = c(1:nrow(glass2))) %>% relocate(idx)
glass2 %>% glimpse()

(IR_glass2 <- round(as.numeric(table(glass2$Class)[1]/table(glass2$Class)[2]),3))
```

```{r, eval=FALSE}
set.seed(124)

idx_train_glass2 = sample(1:nrow(glass2), round(nrow(glass2)*0.8), replace = FALSE) # selección aleatoria de los índicies del training

glass2_train <- glass2 %>%
  slice(idx_train_glass2)

glass2_test <- glass2 %>%
  slice(c(1:nrow(glass2))[-idx_train_glass2])

#write.csv(glass2_train, file = "Taules_de_dades/glass2/glass2_train.csv", row.names = FALSE)
#write.csv(glass2_test, file = "Taules_de_dades/glass2/glass2_test.csv", row.names = FALSE)
```
