---
title: "Resultats experimentals"
author: "Irene LiFeng Julià Pérez"
format:
  html:
    toc: true
    toc-depth: 5
    theme: united
editor: visual
eval: FALSE
---

```{r, echo=FALSE, warning=FALSE, message=FALSE}
library(tidyverse)
library(ggplot2)
library(GGally)
library(smotefamily)
library(factoextra)
library(dbscan)
library(fpc)
library(igraph)
library(dplyr)
library(e1071)
library(knitr)
library(ROCR)
library(ROSE)
library(MASS)
library(kableExtra)
library(pROC)
```
En aquest document realitzarem totes les classificacions i l'estudi estadístic ANOVA.


# Dades

Carregam totes les taules de dades necessàries

## abalone9_18
```{r}
abalone9_18 <- read_csv("Taules_de_dades/abalone9_18/abalone9-18.dat", show_col_types = FALSE)
abalone9_18 <- abalone9_18 %>% 
  mutate(idx = c(1:nrow(abalone9_18))) %>% relocate(idx)%>% dplyr::select(-Sex)
abalone9_18_train <- read_csv("Taules_de_dades/abalone9_18/abalone9_18_train.csv", show_col_types = FALSE)
abalone9_18_test <- read_csv("Taules_de_dades/abalone9_18/abalone9_18_test.csv", show_col_types = FALSE)
IR_abalone9_18 <- round(as.numeric(table(abalone9_18$Class)[1]/table(abalone9_18$Class)[2]),3)
```


## page_blocks_1_3_4
```{r}
page_blocks_1_3_4 <- read_csv("Taules_de_dades/page_blocks_1_3_4/page-blocks-1-3_vs_4.dat", show_col_types = FALSE)
page_blocks_1_3_4 <- page_blocks_1_3_4 %>% 
  mutate(idx = c(1:nrow(page_blocks_1_3_4))) %>% relocate(idx)
page_blocks_1_3_4_train <- read_csv("Taules_de_dades/page_blocks_1_3_4/page_blocks_1_3_4_train.csv", show_col_types = FALSE)
page_blocks_1_3_4_test <- read_csv("Taules_de_dades/page_blocks_1_3_4/page_blocks_1_3_4_test.csv", show_col_types = FALSE)
IR_page_blocks_1_3_4 <- round(as.numeric(table(page_blocks_1_3_4$Class)[1]/table(page_blocks_1_3_4$Class)[2]),3)
```

## glass_0_1_6_vs_2

```{r}
glass_0_1_6_vs_2 <- read_csv("Taules_de_dades/glass_0_1_6_vs_2/glass-0-1-6_vs_2.dat", show_col_types = FALSE)
glass_0_1_6_vs_2 <- glass_0_1_6_vs_2 %>% 
  mutate(idx = c(1:nrow(glass_0_1_6_vs_2))) %>% relocate(idx)
glass_0_1_6_vs_2_train <- read_csv("Taules_de_dades/glass_0_1_6_vs_2/glass_0_1_6_vs_2_train.csv", show_col_types = FALSE)
glass_0_1_6_vs_2_test <- read_csv("Taules_de_dades/glass_0_1_6_vs_2/glass_0_1_6_vs_2_test.csv", show_col_types = FALSE)
IR_glass_0_1_6_vs_2 <- round(as.numeric(table(glass_0_1_6_vs_2$Class)[1]/table(glass_0_1_6_vs_2$Class)[2]),3); IR_glass_0_1_6_vs_2
```

## glass_0_1_4_6_vs_2

```{r}
glass_0_1_4_6_vs_2 <- read_csv("Taules_de_dades/glass_0_1_4_6_vs_2/glass-0-1-4-6_vs_2.dat", show_col_types = FALSE)
glass_0_1_4_6_vs_2 <- glass_0_1_4_6_vs_2 %>% 
  mutate(idx = c(1:nrow(glass_0_1_4_6_vs_2))) %>% relocate(idx)
glass_0_1_4_6_vs_2_train <- read_csv("Taules_de_dades/glass_0_1_4_6_vs_2/glass_0_1_4_6_vs_2_train.csv", show_col_types = FALSE)
glass_0_1_4_6_vs_2_test <- read_csv("Taules_de_dades/glass_0_1_4_6_vs_2/glass_0_1_4_6_vs_2_test.csv", show_col_types = FALSE)
IR_glass_0_1_4_6_vs_2 <- round(as.numeric(table(glass_0_1_4_6_vs_2$Class)[1]/table(glass_0_1_4_6_vs_2$Class)[2]),3); IR_glass_0_1_4_6_vs_2
```



## abalone19_peque

```{r}
abalone19_peque <- read_csv("Taules_de_dades/abalone19/abalone19_peque.csv", show_col_types = FALSE)
abalone19_peque_train <- read_csv("Taules_de_dades/abalone19/abalone19_peque_train.csv", show_col_types = FALSE)
abalone19_peque_test <- read_csv("Taules_de_dades/abalone19/abalone19_peque_test.csv", show_col_types = FALSE)
IR_abalone19_peque <- round(as.numeric(table(abalone19_peque$Class)[1]/table(abalone19_peque$Class)[2]),3); IR_abalone19_peque
```

## glass2

```{r}
glass2 <- read_csv("Taules_de_dades/glass2/glass2.dat", show_col_types = FALSE)
glass2_train <- read_csv("Taules_de_dades/glass2/glass2_train.csv", show_col_types = FALSE)
glass2_test <- read_csv("Taules_de_dades/glass2/glass2_test.csv", show_col_types = FALSE)
IR_glass2 <- round(as.numeric(table(glass2$Class)[1]/table(glass2$Class)[2]),3); IR_glass2
```
## page-blocks0
```{r}
page_blocks0 <- read_csv("Taules_de_dades/page_blocks0/page-blocks0.dat", show_col_types = FALSE)
page_blocks0 <- page_blocks0 %>% 
  mutate(idx = c(1:nrow(page_blocks0))) %>% relocate(idx)
page_blocks0_train <- read_csv("Taules_de_dades/page_blocks0/page_blocks0_train.csv", show_col_types = FALSE)
page_blocks0_test <- read_csv("Taules_de_dades/page_blocks0/page_blocks0_test.csv", show_col_types = FALSE)
IR_page_blocks0 <- round(as.numeric(table(page_blocks0$Class)[1]/table(page_blocks0$Class)[2]),3)
```

### page_blocks0_1
```{r}
page_blocks0_1 <- read_csv("Taules_de_dades/page_blocks0/page_blocks0_1.csv", show_col_types = FALSE)
page_blocks0_1_train <- read_csv("Taules_de_dades/page_blocks0/page_blocks0_1_train.csv", show_col_types = FALSE)
page_blocks0_1_test <- read_csv("Taules_de_dades/page_blocks0/page_blocks0_1_test.csv", show_col_types = FALSE)
IR_page_blocks0_1 <- round(as.numeric(table(page_blocks0_1$Class)[1]/table(page_blocks0_1$Class)[2]),3)
```

### page_blocks0_2
```{r}
page_blocks0_2 <- read_csv("Taules_de_dades/page_blocks0/page_blocks0_2.csv", show_col_types = FALSE)
page_blocks0_2_train <- read_csv("Taules_de_dades/page_blocks0/page_blocks0_2_train.csv", show_col_types = FALSE)
page_blocks0_2_test <- read_csv("Taules_de_dades/page_blocks0/page_blocks0_2_test.csv", show_col_types = FALSE)
IR_page_blocks0_2 <- round(as.numeric(table(page_blocks0_2$Class)[1]/table(page_blocks0_2$Class)[2]),3)
```










# Analisi exploratori 

Vegem ara una taula que resumeix la informació més important de cada taula de dades:


```{r}
taula2_info <- matrix(NA, nrow = 8, ncol = 5)

# Convertir la matriz en un data frame
taula2_info <- as.data.frame(taula2_info)

# Asignar los nombres de las columnas
rownames(taula2_info) <- c("abalone9_18", "page_blocks_1_3_4", "glass_0_1_6_vs_2", "glass_0_1_4_6_vs_2", "abalone19_peque", "page_blocks0_1", "page_blocks0_2", "glass2")

# Asignar los nombres de las filas
colnames(taula2_info) <- c("#Exemples","#exemples negatius", "#exemples positius", "#variables quantitatives", "IR")

# pima, vehicle1, glass1, page_blocks0, new_thyroid1, abalone19, glass0, haberman, abalone9_18, page_blocks_1_3_4

taula2_info[,1] = c(nrow(abalone9_18), nrow(page_blocks_1_3_4), nrow(glass_0_1_6_vs_2), nrow(glass_0_1_4_6_vs_2), nrow(abalone19_peque), nrow(page_blocks0_1), nrow(page_blocks0_2), nrow(glass2))

taula2_info[,2] = c(as.numeric(table(abalone9_18$Class)[1]), as.numeric(table(page_blocks_1_3_4$Class)[1]), as.numeric(table(glass_0_1_6_vs_2$Class)[1]), as.numeric(table(glass_0_1_4_6_vs_2$Class)[1]), as.numeric(table(abalone19_peque$Class)[1]), as.numeric(table(page_blocks0_1$Class)[1]), as.numeric(table(page_blocks0_2$Class)[1]), as.numeric(table(glass2$Class)[1]))

taula2_info[,3] = c(as.numeric(table(abalone9_18$Class)[2]), as.numeric(table(page_blocks_1_3_4$Class)[2]), as.numeric(table(glass_0_1_6_vs_2$Class)[2]), as.numeric(table(glass_0_1_4_6_vs_2$Class)[2]), as.numeric(table(abalone19_peque$Class)[2]), as.numeric(table(page_blocks0_1$Class)[2]), as.numeric(table(page_blocks0_2$Class)[2]), as.numeric(table(glass2$Class)[2]))

taula2_info[,4] = c(ncol(abalone9_18), ncol(page_blocks_1_3_4), ncol(glass_0_1_6_vs_2), ncol(glass_0_1_4_6_vs_2), ncol(abalone19_peque), ncol(page_blocks0_1), ncol(page_blocks0_2),  ncol(glass2))-1

taula2_info[,5] = c(IR_abalone9_18, IR_page_blocks_1_3_4, IR_glass_0_1_6_vs_2, IR_glass_0_1_4_6_vs_2, IR_abalone19_peque, IR_page_blocks0_1, IR_page_blocks0_2, IR_glass2)

# Mostrar la tabla usando kable
kable(taula2_info, align = 'c', caption = "Resum de les taules de dades desbalancejades", knitr.table.format = "rmarkdown")
```











```{r}
taula2_info_train_test <- matrix(NA, nrow = 8, ncol = 2)

# Convertir la matriz en un data frame
taula2_info_train_test <- as.data.frame(taula2_info_train_test)

# Asignar los nombres de las columnas
rownames(taula2_info_train_test) <- c("abalone9_18", "page_blocks_1_3_4", "glass_0_1_6_vs_2", "glass_0_1_4_6_vs_2", "abalone19_peque", "page_blocks0_1", "page_blocks0_2", "glass2")

# Asignar los nombres de las filas
colnames(taula2_info_train_test) <- c("# Training (maj, min)","# Test (maj, min)")

# pima, vehicle1, glass1, page_blocks0, new_thyroid1, abalone19, glass0, haberman, abalone9_18, page_blocks_1_3_4

taula2_info_train_test[,1] = c(paste(nrow(abalone9_18_train), "(",as.numeric(table(abalone9_18_train$Class)[1]) , ",", as.numeric(table(abalone9_18_train$Class)[2]), ")"), paste(nrow(page_blocks_1_3_4_train), "(",as.numeric(table(page_blocks_1_3_4_train$Class)[1]) , ",", as.numeric(table(page_blocks_1_3_4_train$Class)[2]), ")"), paste(nrow(glass_0_1_6_vs_2_train), "(",as.numeric(table(glass_0_1_6_vs_2_train$Class)[1]) , ",", as.numeric(table(glass_0_1_6_vs_2_train$Class)[2]), ")"), paste(nrow(glass_0_1_4_6_vs_2_train), "(",as.numeric(table(glass_0_1_4_6_vs_2_train$Class)[1]) , ",", as.numeric(table(glass_0_1_4_6_vs_2_train$Class)[2]), ")"), paste(nrow(abalone19_peque_train), "(",as.numeric(table(abalone19_peque_train$Class)[1]) , ",", as.numeric(table(abalone19_peque_train$Class)[2]), ")"), paste(nrow(page_blocks0_1_train), "(",as.numeric(table(page_blocks0_1_train$Class)[1]) , ",", as.numeric(table(page_blocks0_1_train$Class)[2]), ")"), paste(nrow(page_blocks0_2_train), "(",as.numeric(table(page_blocks0_2_train$Class)[1]) , ",", as.numeric(table(page_blocks0_2_train$Class)[2]), ")"), paste(nrow(glass2_train), "(",as.numeric(table(glass2_train$Class)[1]) , ",", as.numeric(table(glass2_train$Class)[2]), ")"))



taula2_info_train_test[,2] = c(paste(nrow(abalone9_18_test), "(",as.numeric(table(abalone9_18_test$Class)[1]) , ",", as.numeric(table(abalone9_18_test$Class)[2]), ")"), paste(nrow(page_blocks_1_3_4_test), "(",as.numeric(table(page_blocks_1_3_4_test$Class)[1]) , ",", as.numeric(table(page_blocks_1_3_4_test$Class)[2]), ")"), paste(nrow(glass_0_1_6_vs_2_test), "(",as.numeric(table(glass_0_1_6_vs_2_test$Class)[1]) , ",", as.numeric(table(glass_0_1_6_vs_2_test$Class)[2]), ")"), paste(nrow(glass_0_1_4_6_vs_2_test), "(",as.numeric(table(glass_0_1_4_6_vs_2_test$Class)[1]) , ",", as.numeric(table(glass_0_1_4_6_vs_2_test$Class)[2]), ")"), paste(nrow(abalone19_peque_test), "(",as.numeric(table(abalone19_peque_test$Class)[1]) , ",", as.numeric(table(abalone19_peque_test$Class)[2]), ")"), paste(nrow(page_blocks0_1_test), "(",as.numeric(table(page_blocks0_1_test$Class)[1]) , ",", as.numeric(table(page_blocks0_1_test$Class)[2]), ")"), paste(nrow(page_blocks0_2_test), "(",as.numeric(table(page_blocks0_2_test$Class)[1]) , ",", as.numeric(table(page_blocks0_2_test$Class)[2]), ")"), paste(nrow(glass2_test), "(",as.numeric(table(glass2_test$Class)[1]) , ",", as.numeric(table(glass2_test$Class)[2]), ")"))


# Mostrar la tabla usando kable
kable(taula2_info_train_test, align = 'c', caption = "Divisió entre training i test", knitr.table.format = "rmarkdown")
```




# Dades balancejades

A continuació carregarem les taules de dades balancejades realitzades en el document "Balanceig.qmd"


```{r, eval=FALSE}
abalone9_18_train_SMOTE <- read_csv("Taules_de_dades/SMOTE/abalone9_18_train_SMOTE.csv", show_col_types = FALSE)
abalone9_18_train_BorderlineSMOTE <- read_csv("Taules_de_dades/BORDERLINE_SMOTE/abalone9_18_train_BorderlineSMOTE.csv", show_col_types = FALSE)
abalone9_18_train_ADOMS <- read_csv("Taules_de_dades/abalone9_18/abalone9_18_train_ADOMS.csv", show_col_types = FALSE)
abalone9_18_train_ADASYN <- read_csv("Taules_de_dades/ADASYN/abalone9_18_train_ADASYN.csv", show_col_types = FALSE)
abalone9_18_train_SLSMOTE <- read_csv("Taules_de_dades/SLSMOTE/abalone9_18_train_SLSMOTE.csv", show_col_types = FALSE)
abalone9_18_train_DBSMOTE <- read_csv("Taules_de_dades/DBSMOTE/abalone9_18_train_DBSMOTE.csv", show_col_types = FALSE)
abalone9_18_train_MWMOTE <- read_csv("Taules_de_dades/abalone9_18/abalone9_18_train_MWMOTE.csv", show_col_types = FALSE)
abalone9_18_train_MDO <- read_csv("Taules_de_dades/abalone9_18/abalone9_18_train_MDO.csv", show_col_types = FALSE)
abalone9_18_train_ROSE <- read_csv("Taules_de_dades/ROSE/abalone9_18_train_ROSE.csv", show_col_types = FALSE)
```



```{r, eval=FALSE}
page_blocks_1_3_4_train_SMOTE <- read_csv("Taules_de_dades/SMOTE/page_blocks_1_3_4_train_SMOTE.csv", show_col_types = FALSE)
page_blocks_1_3_4_train_BorderlineSMOTE <- read_csv("Taules_de_dades/BORDERLINE_SMOTE/page_blocks_1_3_4_train_BorderlineSMOTE.csv", show_col_types = FALSE)
page_blocks_1_3_4_train_ADOMS <- read_csv("Taules_de_dades/page_blocks_1_3_4/page_blocks_1_3_4_train_ADOMS.csv", show_col_types = FALSE)
page_blocks_1_3_4_train_ADASYN <- read_csv("Taules_de_dades/ADASYN/page_blocks_1_3_4_train_ADASYN.csv", show_col_types = FALSE)
page_blocks_1_3_4_train_SLSMOTE <- read_csv("Taules_de_dades/SLSMOTE/page_blocks_1_3_4_train_SLSMOTE.csv", show_col_types = FALSE)
page_blocks_1_3_4_train_DBSMOTE <- read_csv("Taules_de_dades/DBSMOTE/page_blocks_1_3_4_train_DBSMOTE.csv", show_col_types = FALSE)
page_blocks_1_3_4_train_MWMOTE <- read_csv("Taules_de_dades/page_blocks_1_3_4/page_blocks_1_3_4_train_MWMOTE.csv", show_col_types = FALSE)
page_blocks_1_3_4_train_MDO <- read_csv("Taules_de_dades/page_blocks_1_3_4/page_blocks_1_3_4_train_MDO.csv", show_col_types = FALSE)
page_blocks_1_3_4_train_ROSE <- read_csv("Taules_de_dades/ROSE/page_blocks_1_3_4_train_ROSE.csv", show_col_types = FALSE)
```

```{r, eval=FALSE}
glass_0_1_6_vs_2_train_SMOTE <- read_csv("Taules_de_dades/SMOTE/glass_0_1_6_vs_2_train_SMOTE.csv", show_col_types = FALSE)
glass_0_1_6_vs_2_train_BorderlineSMOTE <- read_csv("Taules_de_dades/BORDERLINE_SMOTE/glass_0_1_6_vs_2_train_BorderlineSMOTE.csv", show_col_types = FALSE)
glass_0_1_6_vs_2_train_ADOMS <- read_csv("Taules_de_dades/glass_0_1_6_vs_2/glass_0_1_6_vs_2_train_ADOMS.csv", show_col_types = FALSE)
glass_0_1_6_vs_2_train_ADASYN <- read_csv("Taules_de_dades/ADASYN/glass_0_1_6_vs_2_train_ADASYN.csv", show_col_types = FALSE)
glass_0_1_6_vs_2_train_SLSMOTE <- read_csv("Taules_de_dades/SLSMOTE/glass_0_1_6_vs_2_train_SLSMOTE.csv", show_col_types = FALSE)
glass_0_1_6_vs_2_train_DBSMOTE <- read_csv("Taules_de_dades/DBSMOTE/glass_0_1_6_vs_2_train_DBSMOTE.csv", show_col_types = FALSE)
glass_0_1_6_vs_2_train_MWMOTE <- read_csv("Taules_de_dades/glass_0_1_6_vs_2/glass_0_1_6_vs_2_train_MWMOTE.csv", show_col_types = FALSE)
glass_0_1_6_vs_2_train_MDO <- read_csv("Taules_de_dades/glass_0_1_6_vs_2/glass_0_1_6_vs_2_train_MDO.csv", show_col_types = FALSE)
glass_0_1_6_vs_2_train_ROSE <- read_csv("Taules_de_dades/ROSE/glass_0_1_6_vs_2_train_ROSE.csv", show_col_types = FALSE)
```


```{r, eval=FALSE}
glass_0_1_4_6_vs_2_train_SMOTE <- read_csv("Taules_de_dades/SMOTE/glass_0_1_4_6_vs_2_train_SMOTE.csv", show_col_types = FALSE)
glass_0_1_4_6_vs_2_train_BorderlineSMOTE <- read_csv("Taules_de_dades/BORDERLINE_SMOTE/glass_0_1_4_6_vs_2_train_BorderlineSMOTE.csv", show_col_types = FALSE)
glass_0_1_4_6_vs_2_train_ADOMS <- read_csv("Taules_de_dades/glass_0_1_4_6_vs_2/glass_0_1_4_6_vs_2_train_ADOMS.csv", show_col_types = FALSE)
glass_0_1_4_6_vs_2_train_ADASYN <- read_csv("Taules_de_dades/ADASYN/glass_0_1_4_6_vs_2_train_ADASYN.csv", show_col_types = FALSE)
glass_0_1_4_6_vs_2_train_SLSMOTE <- read_csv("Taules_de_dades/SLSMOTE/glass_0_1_4_6_vs_2_train_SLSMOTE.csv", show_col_types = FALSE)
glass_0_1_4_6_vs_2_train_DBSMOTE <- read_csv("Taules_de_dades/DBSMOTE/glass_0_1_4_6_vs_2_train_DBSMOTE.csv", show_col_types = FALSE)
glass_0_1_4_6_vs_2_train_MWMOTE <- read_csv("Taules_de_dades/glass_0_1_4_6_vs_2/glass_0_1_4_6_vs_2_train_MWMOTE.csv", show_col_types = FALSE)
glass_0_1_4_6_vs_2_train_MDO <- read_csv("Taules_de_dades/glass_0_1_4_6_vs_2/glass_0_1_4_6_vs_2_train_MDO.csv", show_col_types = FALSE)
glass_0_1_4_6_vs_2_train_ROSE <- read_csv("Taules_de_dades/ROSE/glass_0_1_4_6_vs_2_train_ROSE.csv", show_col_types = FALSE)
```

```{r, eval=FALSE}
abalone19_peque_train_SMOTE <- read_csv("Taules_de_dades/SMOTE/abalone19_peque_train_SMOTE.csv", show_col_types = FALSE)
abalone19_peque_train_BorderlineSMOTE <- read_csv("Taules_de_dades/BORDERLINE_SMOTE/abalone19_peque_train_BorderlineSMOTE.csv", show_col_types = FALSE)
abalone19_peque_train_ADOMS <- read_csv("Taules_de_dades/abalone19_peque/abalone19_peque_train_ADOMS.csv", show_col_types = FALSE)
abalone19_peque_train_ADASYN <- read_csv("Taules_de_dades/ADASYN/abalone19_peque_train_ADASYN.csv", show_col_types = FALSE)
abalone19_peque_train_SLSMOTE <- read_csv("Taules_de_dades/SLSMOTE/abalone19_peque_train_SLSMOTE.csv", show_col_types = FALSE)
abalone19_peque_train_DBSMOTE <- read_csv("Taules_de_dades/DBSMOTE/abalone19_peque_train_DBSMOTE.csv", show_col_types = FALSE)
abalone19_peque_train_MWMOTE <- read_csv("Taules_de_dades/abalone19_peque/abalone19_peque_train_MWMOTE.csv", show_col_types = FALSE)
abalone19_peque_train_MDO <- read_csv("Taules_de_dades/abalone19_peque/abalone19_peque_train_MDO.csv", show_col_types = FALSE)
abalone19_peque_train_ROSE <- read_csv("Taules_de_dades/ROSE/abalone19_peque_train_ROSE.csv", show_col_types = FALSE)
```

```{r, eval=FALSE}
page_blocks0_1_train_SMOTE <- read_csv("Taules_de_dades/SMOTE/page_blocks0_1_train_SMOTE.csv", show_col_types = FALSE)
page_blocks0_1_train_BorderlineSMOTE <- read_csv("Taules_de_dades/BORDERLINE_SMOTE/page_blocks0_1_train_BorderlineSMOTE.csv", show_col_types = FALSE)
page_blocks0_1_train_ADOMS <- read_csv("Taules_de_dades/page_blocks0_1/page_blocks0_1_train_ADOMS.csv", show_col_types = FALSE)
page_blocks0_1_train_ADASYN <- read_csv("Taules_de_dades/ADASYN/page_blocks0_1_train_ADASYN.csv", show_col_types = FALSE)
page_blocks0_1_train_SLSMOTE <- read_csv("Taules_de_dades/SLSMOTE/page_blocks0_1_train_SLSMOTE.csv", show_col_types = FALSE)
page_blocks0_1_train_DBSMOTE <- read_csv("Taules_de_dades/DBSMOTE/page_blocks0_1_train_DBSMOTE.csv", show_col_types = FALSE)
page_blocks0_1_train_MWMOTE <- read_csv("Taules_de_dades/page_blocks0_1/page_blocks0_1_train_MWMOTE.csv", show_col_types = FALSE)
page_blocks0_1_train_MDO <- read_csv("Taules_de_dades/page_blocks0_1/page_blocks0_1_train_MDO.csv", show_col_types = FALSE)
page_blocks0_1_train_ROSE <- read_csv("Taules_de_dades/ROSE/page_blocks0_1_train_ROSE.csv", show_col_types = FALSE)
```

```{r, eval=FALSE}
page_blocks0_2_train_SMOTE <- read_csv("Taules_de_dades/SMOTE/page_blocks0_2_train_SMOTE.csv", show_col_types = FALSE)
page_blocks0_2_train_BorderlineSMOTE <- read_csv("Taules_de_dades/BORDERLINE_SMOTE/page_blocks0_2_train_BorderlineSMOTE.csv", show_col_types = FALSE)
page_blocks0_2_train_ADOMS <- read_csv("Taules_de_dades/page_blocks0_2/page_blocks0_2_train_ADOMS.csv", show_col_types = FALSE)
page_blocks0_2_train_ADASYN <- read_csv("Taules_de_dades/ADASYN/page_blocks0_2_train_ADASYN.csv", show_col_types = FALSE)
page_blocks0_2_train_SLSMOTE <- read_csv("Taules_de_dades/SLSMOTE/page_blocks0_2_train_SLSMOTE.csv", show_col_types = FALSE)
page_blocks0_2_train_DBSMOTE <- read_csv("Taules_de_dades/DBSMOTE/page_blocks0_2_train_DBSMOTE.csv", show_col_types = FALSE)
page_blocks0_2_train_MWMOTE <- read_csv("Taules_de_dades/page_blocks0_2/page_blocks0_2_train_MWMOTE.csv", show_col_types = FALSE)
page_blocks0_2_train_MDO <- read_csv("Taules_de_dades/page_blocks0_2/page_blocks0_2_train_MDO.csv", show_col_types = FALSE)
page_blocks0_2_train_ROSE <- read_csv("Taules_de_dades/ROSE/page_blocks0_2_train_ROSE.csv", show_col_types = FALSE)
```

```{r, eval=FALSE}
glass2_train_SMOTE <- read_csv("Taules_de_dades/SMOTE/glass2_train_SMOTE.csv", show_col_types = FALSE)
glass2_train_BorderlineSMOTE <- read_csv("Taules_de_dades/BORDERLINE_SMOTE/glass2_train_BorderlineSMOTE.csv", show_col_types = FALSE)
glass2_train_ADOMS <- read_csv("Taules_de_dades/glass2/glass2_train_ADOMS.csv", show_col_types = FALSE)
glass2_train_ADASYN <- read_csv("Taules_de_dades/ADASYN/glass2_train_ADASYN.csv", show_col_types = FALSE)
glass2_train_SLSMOTE <- read_csv("Taules_de_dades/SLSMOTE/glass2_train_SLSMOTE.csv", show_col_types = FALSE)
glass2_train_DBSMOTE <- read_csv("Taules_de_dades/DBSMOTE/glass2_train_DBSMOTE.csv", show_col_types = FALSE)
glass2_train_MWMOTE <- read_csv("Taules_de_dades/glass2/glass2_train_MWMOTE.csv", show_col_types = FALSE)
glass2_train_MDO <- read_csv("Taules_de_dades/glass2/glass2_train_MDO.csv", show_col_types = FALSE)
glass2_train_ROSE <- read_csv("Taules_de_dades/ROSE/glass2_train_ROSE.csv", show_col_types = FALSE)
```


## Taula informativa sobre els balanceig


```{r, eval=FALSE}
taula_info_balanceig <- matrix(NA, nrow = 8, ncol = 10)

# Convertir la matriz en un data frame
taula_info_balanceig <- as.data.frame(taula_info_balanceig)

# Asignar los nombres de las columnas
rownames(taula_info_balanceig) <- c("abalone9_18", "page_blocks_1_3_4", "glass_0_1_6_vs_2", "glass_0_1_4_6_vs_2", "abalone19_peque", "page_blocks0_1", "page_blocks0_2", "glass2")

# Asignar los nombres de las filas
colnames(taula_info_balanceig) <- c("#negatius", "#positius SMOTE", "#positius Borderline-SMOTE", "#positius ADOMS", "#positius ADASYN", "#positius ROSE", "#positius Safe-Level SMOTE", "#positius DBSMOTE", "#positius MWMOTE", "#positius MDO")
# "#exemples positius SMOTE", "#exemples positius Borderline-SMOTE", "#exemples positius ADOMS", "#exemples positius ADASYN", "#exemples positius ROSE", "#exemples positius Safe-Level SMOTE", "#exemples positius DBSMOTE", "#exemples positius MWMOTE", "#exemples positius MDO"

# pima, vehicle1, glass1, page_blocks0, new_thyroid1, abalone19, glass0, haberman, abalone9_18, page_blocks_1_3_4

taula_info_balanceig[,1] = c(as.numeric(table(abalone9_18_train$Class)[1]), as.numeric(table(page_blocks_1_3_4_train$Class)[1]), as.numeric(table(glass_0_1_6_vs_2_train$Class)[1]),  as.numeric(table(glass_0_1_4_6_vs_2_train$Class)[1]), as.numeric(table(abalone19_peque_train$Class)[1]), as.numeric(table(page_blocks0_1_train$Class)[1]), as.numeric(table(page_blocks0_2_train$Class)[1]), as.numeric(table(glass2_train$Class)[1]))

taula_info_balanceig[,2] = c(as.numeric(table(abalone9_18_train_SMOTE$Class)[2]), as.numeric(table(page_blocks_1_3_4_train_SMOTE$Class)[2]), as.numeric(table(glass_0_1_6_vs_2_train_SMOTE$Class)[2]), as.numeric(table(glass_0_1_4_6_vs_2_train_SMOTE$Class)[2]),  as.numeric(table(abalone19_peque_train_SMOTE$Class)[2]),  as.numeric(table(page_blocks0_1_train_SMOTE$Class)[2]),  as.numeric(table(page_blocks0_2_train_SMOTE$Class)[2]),  as.numeric(table(glass2_train_SMOTE$Class)[2]))

taula_info_balanceig[,3] = c(as.numeric(table(abalone9_18_train_BorderlineSMOTE$Class)[2]), as.numeric(table(page_blocks_1_3_4_train_BorderlineSMOTE$Class)[2]), as.numeric(table(glass_0_1_6_vs_2_train_BorderlineSMOTE$Class)[2]), as.numeric(table(glass_0_1_4_6_vs_2_train_BorderlineSMOTE$Class)[2]), as.numeric(table(abalone19_peque_train_BorderlineSMOTE$Class)[2]), as.numeric(table(page_blocks0_1_train_BorderlineSMOTE$Class)[2]), as.numeric(table(page_blocks0_2_train_BorderlineSMOTE$Class)[2]), as.numeric(table(glass2_train_BorderlineSMOTE$Class)[2]))
  
taula_info_balanceig[,4] = c(as.numeric(table(abalone9_18_train_ADOMS$Class)[2]), as.numeric(table(page_blocks_1_3_4_train_ADOMS$Class)[2]), as.numeric(table(glass_0_1_6_vs_2_train_ADOMS$Class)[2]),  as.numeric(table(glass_0_1_4_6_vs_2_train_ADOMS$Class)[2]),  as.numeric(table(abalone19_peque_train_ADOMS$Class)[2]),  as.numeric(table(page_blocks0_1_train_ADOMS$Class)[2]),  as.numeric(table(page_blocks0_2_train_ADOMS$Class)[2]),  as.numeric(table(glass2_train_ADOMS$Class)[2]))
  
taula_info_balanceig[,5] = c(as.numeric(table(abalone9_18_train_ADASYN$Class)[2]), as.numeric(table(page_blocks_1_3_4_train_ADASYN$Class)[2]),  as.numeric(table(glass_0_1_6_vs_2_train_ADASYN$Class)[2]),  as.numeric(table(glass_0_1_4_6_vs_2_train_ADASYN$Class)[2]), as.numeric(table(abalone19_peque_train_ADASYN$Class)[2]), as.numeric(table(page_blocks0_1_train_ADASYN$Class)[2]), as.numeric(table(page_blocks0_2_train_ADASYN$Class)[2]), as.numeric(table(glass2_train_ADASYN$Class)[2]))
  
taula_info_balanceig[,6] = c(as.numeric(table(abalone9_18_train_ROSE$Class)[2]), as.numeric(table(page_blocks_1_3_4_train_ROSE$Class)[2]),  as.numeric(table(glass_0_1_6_vs_2_train_ROSE$Class)[2]),  as.numeric(table(glass_0_1_4_6_vs_2_train_ROSE$Class)[2]), as.numeric(table(abalone19_peque_train_ROSE$Class)[2]), as.numeric(table(page_blocks0_1_train_ROSE$Class)[2]), as.numeric(table(page_blocks0_2_train_ROSE$Class)[2]), as.numeric(table(glass2_train_ROSE$Class)[2]))
  
# taula_info_balanceig[,7] = c(as.numeric(table(pima$Class)[2]), as.numeric(table(vehicle1$Class)[2]), as.numeric(table(glass1$Class)[2]), as.numeric(table(page_blocks0$Class)[2]), as.numeric(table(new_thyroid1$Class)[2]), as.numeric(table(abalone19$Class)[2]), as.numeric(table(glass0$Class)[2]), as.numeric(table(haberman$Class)[2]), as.numeric(table(abalone9_18$Class)[2]), as.numeric(table(page_blocks_1_3_4$Class)[2]))
  
taula_info_balanceig[,7] = c(as.numeric(table(abalone9_18_train_SLSMOTE$Class)[2]), as.numeric(table(page_blocks_1_3_4_train_SLSMOTE$Class)[2]), as.numeric(table(glass_0_1_6_vs_2_train_SLSMOTE$Class)[2]), as.numeric(table(glass_0_1_4_6_vs_2_train_SLSMOTE$Class)[2]), as.numeric(table(abalone19_peque_train_SLSMOTE$Class)[2]), as.numeric(table(page_blocks0_1_train_SLSMOTE$Class)[2]), as.numeric(table(page_blocks0_2_train_SLSMOTE$Class)[2]), as.numeric(table(glass2_train_SLSMOTE$Class)[2]))
  
taula_info_balanceig[,8] = c(as.numeric(table(abalone9_18_train_DBSMOTE$Class)[2]), as.numeric(table(page_blocks_1_3_4_train_DBSMOTE$Class)[2]), as.numeric(table(glass_0_1_6_vs_2_train_DBSMOTE$Class)[2]), as.numeric(table(glass_0_1_4_6_vs_2_train_DBSMOTE$Class)[2]), as.numeric(table(abalone19_peque_train_DBSMOTE$Class)[2]), as.numeric(table(page_blocks0_1_train_DBSMOTE$Class)[2]), as.numeric(table(page_blocks0_2_train_DBSMOTE$Class)[2]), as.numeric(table(glass2_train_DBSMOTE$Class)[2]))
  
taula_info_balanceig[,9] =c(as.numeric(table(abalone9_18_train_MWMOTE$Class)[2]), as.numeric(table(page_blocks_1_3_4_train_MWMOTE$Class)[2]), as.numeric(table(glass_0_1_6_vs_2_train_MWMOTE$Class)[2]), as.numeric(table(glass_0_1_4_6_vs_2_train_MWMOTE$Class)[2]), as.numeric(table(abalone19_peque_train_MWMOTE$Class)[2]), as.numeric(table(page_blocks0_1_train_MWMOTE$Class)[2]), as.numeric(table(page_blocks0_2_train_MWMOTE$Class)[2]), as.numeric(table(glass2_train_MWMOTE$Class)[2]))

taula_info_balanceig[,10] = c(as.numeric(table(abalone9_18_train_MDO$Class)[2]), as.numeric(table(page_blocks_1_3_4_train_MDO$Class)[2]),  as.numeric(table(glass_0_1_6_vs_2_train_MDO$Class)[2]),  as.numeric(table(glass_0_1_4_6_vs_2_train_MDO$Class)[2]), as.numeric(table(abalone19_peque_train_MDO$Class)[2]), as.numeric(table(page_blocks0_1_train_MDO$Class)[2]), as.numeric(table(page_blocks0_2_train_MDO$Class)[2]), as.numeric(table(glass2_train_MDO$Class)[2]))


# Mostrar la tabla usando kable
kable(taula_info_balanceig, align = 'c', caption = "Resum de les taules de dades balancejades", knitr.table.format = "rmarkdown")
```


# Càlcul dels AUC

## Funcions AUC

Realitzem una funció que ens doni l'AUC de cada classificador, donat el conjunt training i test:



```{r}
# AUC Regressió logística
AUC_RegLog <- function(training, test){
  # Training: Conjunt de dades d'entrenament (balancejades o no)
  # Test: Conjunt de dades del test
  # Outpunt: AUC de la classificació utilitzant Regressió logística
  
  D1 <- training %>% mutate(Class = case_when(
      Class == "positive" ~ 1,
      Class == "negative" ~ 0))

  D2 <- test %>% dplyr::select(-c(idx))
  
  glm.fit <- glm(Class ~., data = D1, family = binomial)
  glm.probs <- predict(glm.fit, D2, type = "response")
  roc <- roc(D2$Class,glm.probs)
  AUC <- auc(roc)
  
  return(AUC)
}


# AUC LDA
AUC_LDA <- function(training, test){
  
  # Training: Conjunt de dades d'entrenament (balancejades o no)
  # Test: Conjunt de dades del test
  # Outpunt: AUC de la classificació utilitzant LDA
  
  
  lda.fit <- lda(Class ~ ., data = training)
  lda.pred <- predict(lda.fit, test[,-c(1)], type = "response")
  
  roc <- roc(test$Class, lda.pred$posterior[,2])
  AUC_LDA <- auc(roc)
  
  return(AUC_LDA)
}


# AUC QDA
AUC_QDA <- function(training, test){
  
  # Training: Conjunt de dades d'entrenament (balancejades o no)
  # Test: Conjunt de dades del test
  # Outpunt: AUC de la classificació utilitzant QDA

  qda.fit <- qda(Class ~ ., data = training)
  qda.pred <- predict(qda.fit, test[,-c(1)], type = "response")

  roc <- roc(test$Class, qda.pred$posterior[,2])
  AUC_QDA <- auc(roc)
  
  return(AUC_QDA)
}


AUC_NB <- function(training, test){
  
  # Training: Conjunt de dades d'entrenament (balancejades o no)
  # Test: Conjunt de dades del test
  # Outpunt: AUC de la classificació utilitzant Naive Bayes
  
  nb.fit <- naiveBayes(Class ~ ., data = training)
  nb.probs <- predict(nb.fit, test[,-c(1)], type = "raw")
  
  roc <- roc(test$Class, nb.probs[,2])
  AUC_NB <- auc(roc)
  
  return(AUC_NB)
}
```





```{r, eval=FALSE}
# AUC Regressió logística
AUC_RegLog <- function(training, test){
  
  # Training: Conjunt de dades d'entrenament (balancejades o no)
  # Test: Conjunt de dades del test
  # Outpunt: AUC de la classificació utilitzant Regressió logística
  
  D1 <- training %>% mutate(Class = case_when(
        Class == "positive" ~ 1,
        Class == "negative" ~ 0)) %>% dplyr::select(-idx)
  
  D2 <- test %>% dplyr::select(-c(idx,Class))
  
  Real_01 <- test %>% mutate(Class = case_when(
      Class == "positive" ~ 1,
      Class == "negative" ~ 0)) %>% dplyr::pull(Class)
  
  glm.fit <- glm(Class ~ ., data = D1, family = binomial) # Model de classificació de Regressió Logística
  
  glm.probs <- predict(glm.fit, D2, type = "response")
  glm.pred <- rep(0,nrow(D2))
  glm.pred[glm.probs > 0.5] <- 1
  
  pred_fit_RL <- prediction(glm.pred , Real_01)
  auc_RL <- as.numeric(performance(pred_fit_RL,"auc")@y.values)
  return(auc_RL)
}


# AUC LDA
AUC_LDA <- function(training, test){
  
  # Training: Conjunt de dades d'entrenament (balancejades o no)
  # Test: Conjunt de dades del test
  # Outpunt: AUC de la classificació utilitzant LDA
  
  Real_01 <- test %>% mutate(Class = case_when(
      Class == "positive" ~ 1,
      Class == "negative" ~ 0)) %>% dplyr::pull(Class)
  
  lda.fit <- lda(Class ~ ., data = training[,-1]) # Model de classificació LDA
  lda.pred <- predict(lda.fit, test[,-c(1,ncol(test))], type = "response")
  
  Pred_01_LDA <- rep(0,nrow(test))
  Pred_01_LDA[as.vector(lda.pred$class) == "positive"] <- 1
  
  pred_fit_LDA <- prediction(Pred_01_LDA , Real_01)
  auc_LDA <- as.numeric(performance(pred_fit_LDA,"auc")@y.values)
  return(auc_LDA)
}


# AUC QDA
AUC_QDA <- function(training, test){
  
  # Training: Conjunt de dades d'entrenament (balancejades o no)
  # Test: Conjunt de dades del test
  # Outpunt: AUC de la classificació utilitzant QDA

  Real_01 <- test %>% mutate(Class = case_when(
      Class == "positive" ~ 1,
      Class == "negative" ~ 0)) %>% dplyr::pull(Class)
  
  qda.fit <- qda(Class ~ ., data = training[,-1]) # Model de classificació LDA
  qda.pred <- predict(qda.fit, test[,-c(1,ncol(test))], type = "response")
  
  Pred_01_QDA <- rep(0,nrow(test))
  Pred_01_QDA[as.vector(qda.pred$class) == "positive"] <- 1
  
  pred_fit_QDA <- prediction(Pred_01_QDA , Real_01)
  auc_QDA <- as.numeric(performance(pred_fit_QDA,"auc")@y.values)
  return(auc_QDA)
}


AUC_NB <- function(training, test){
  
  # Training: Conjunt de dades d'entrenament (balancejades o no)
  # Test: Conjunt de dades del test
  # Outpunt: AUC de la classificació utilitzant Naive Bayes
  
  Real_01 <- test %>% mutate(Class = case_when(
      Class == "positive" ~ 1,
      Class == "negative" ~ 0)) %>% dplyr::pull(Class)
  
  nb.fit <- naiveBayes(Class ~ ., data = training[,-1]) # Model classificació Naive Bayes
  nb.probs <- predict(nb.fit, test[,-c(1,ncol(test))], type = "raw")
  
  Pred_01_nb <- rep(0,nrow(test))
  Pred_01_nb[nb.probs[,2] > 0.5] <- 1
  
  pred_fit_nb <- prediction(Pred_01_nb , Real_01)
  auc_nb <- as.numeric(performance(pred_fit_nb,"auc")@y.values)
  return(auc_nb)
}
```


A continuació aplicarem a totes les taules de dades balancejaces cada un dels quatre classificadors. Finalment, resumirem tots els AUC calculats en diverses taules.

## Sense balanceig

Calcularem els AUCs resultants de la classificació utilitzant els conjunt d'entrenament sense balancejar.

### abalone9_18

Classificació:
```{r}
# Regressió logística:

D1_abalone9_18 <- abalone9_18_train %>% mutate(Class = case_when(
      Class == "positive" ~ 1,
      Class == "negative" ~ 0)) %>% dplyr::select(-idx)

D2_abalone9_18 <- abalone9_18_test %>% dplyr::select(-c(idx))

glm.fit_abalone9_18 <- glm(Class ~., data = D1_abalone9_18, family = binomial)
glm.probs_abalone9_18 <- predict(glm.fit_abalone9_18, D2_abalone9_18, type = "response")
roc <- roc(D2_abalone9_18$Class,glm.probs_abalone9_18)
plot(roc,col="red",lwd=2, main="Corba ROC del classificador Regressió Logística del \n  conjunt de dades `abalone9_18` sense balancejar",cex.main=1.1)
AUC_RegLog_abalone9_18 <- auc(roc); AUC_RegLog_abalone9_18
```



```{r}
# LDA:

lda.fit_abalone9_18 <- lda(Class ~ ., data = abalone9_18_train[,-1])

lda.pred_abalone9_18 <- predict(lda.fit_abalone9_18, abalone9_18_test[,-c(1)], type = "response")
prediccions.LDA <- as.factor(ifelse(lda.pred_abalone9_18$Class=="negative",0,1))

roc <- roc(abalone9_18_test$Class,lda.pred_abalone9_18$posterior[,2])
plot(roc,col="red",lwd=2,main="Corba ROC i AUC del classificador LDA del \n conjunt de dades `abalone9_18` sense balancejar",cex.main=1.1)
AUC_LDA_abalone9_18 <- auc(roc); AUC_LDA_abalone9_18
```


```{r, eval=FALSE}
## Matriu de confusió:
table(lda.pred_abalone9_18$class, abalone9_18_test$Class)

# Corba ROC i AUC del classificador LDA sense balanceig

Pred_01_LDA_abalone9_18 <- rep(0,nrow(D2_abalone9_18))
Pred_01_LDA_abalone9_18[as.vector(lda.pred_abalone9_18$class) == "positive"] <- 1

pred_fit_LDA_abalone9_18 <- prediction(Pred_01_LDA_abalone9_18 , Real_01_abalone9_18)




plot(performance(pred_fit_LDA_abalone9_18, "tpr", "fpr"), main = "Corba ROC i AUC del classificador LDA del \n conjunt de dades `abalone9_18` sense balancejar",cex.main=1.1)
abline(a=0,b=1,col="blue",lty=2)
grid()
AUC_LDA_abalone9_18 <- as.numeric(performance(pred_fit_LDA_abalone9_18,"auc")@y.values)
legend("bottomright",legend=paste("AUC =",round(AUC_LDA_abalone9_18,4)))
```

```{r}
# QDA:

qda.fit_abalone9_18 <- qda(Class ~ ., data = abalone9_18_train[,-1])

qda.pred_abalone9_18 <- predict(qda.fit_abalone9_18, abalone9_18_test[,-c(1)], type = "response")
prediccions.QDA <- as.factor(ifelse(qda.pred_abalone9_18$Class=="negative",0,1))

roc <- roc(abalone9_18_test$Class,qda.pred_abalone9_18$posterior[,2])
plot(roc,col="red",lwd=2,main="Corba ROC i AUC del classificador QDA \n del conjunt de dades `abalone9_18` sense balancejarv")
AUC_QDA_abalone9_18 <- auc(roc); AUC_QDA_abalone9_18
```

```{r, eval=FALSE}
# Corba ROC i AUC del classificador QDA sense balanceig

Pred_01_QDA_abalone9_18 <- rep(0,nrow(D2_abalone9_18))
Pred_01_QDA_abalone9_18[as.vector(qda.pred_abalone9_18$class) == "positive"] <- 1

pred_fit_QDA_abalone9_18 <- prediction(Pred_01_QDA_abalone9_18 , Real_01_abalone9_18)
plot(performance(pred_fit_QDA_abalone9_18, "tpr", "fpr"), main = "Corba ROC i AUC del classificador QDA del \n conjunt de dades `abalone9_18` sense balancejar",cex.main=1.1)
abline(a=0,b=1,col="blue",lty=2)
grid()
AUC_QDA_abalone9_18 <- as.numeric(performance(pred_fit_QDA_abalone9_18,"auc")@y.values)
legend("bottomright",legend=paste("AUC =",round(AUC_QDA_abalone9_18,4)))
```


```{r}
# Naive Bayes

nb.fit_abalone9_18 <- naiveBayes(Class ~ ., data = abalone9_18_train[,-1])
nb.probs_abalone9_18 <- predict(nb.fit_abalone9_18, abalone9_18_test[,-c(1,ncol(abalone9_18))], type = "raw")

roc <- roc(abalone9_18_test$Class, nb.probs_abalone9_18[,2])
plot(roc,col="red",lwd=2,main="Corba ROC i AUC del classificador Naive Bayes \n del conjunt de dades `abalone9_18` sense balancejar")
AUC_NB_abalone9_18 <- auc(roc); AUC_NB_abalone9_18
```


```{r, eval=FALSE}
nb.probs_abalone9_18[,2]

nb.preds_abalone9_18 <- rep("negative",nrow(D2_abalone9_18))
nb.preds_abalone9_18[nb.probs_abalone9_18[,2] > 0.5] <- "positive"

# Matriu de confusió
table(nb.preds_abalone9_18, abalone9_18_test$Class)

# Corba ROC i AUC del classificador Naive Bayes sense balanceig

Pred_01_nb_abalone9_18 <- rep(0,nrow(D2_abalone9_18))
Pred_01_nb_abalone9_18[nb.probs_abalone9_18[,2] > 0.5] <- 1

pred_fit_nb_abalone9_18 <- prediction(Pred_01_nb_abalone9_18 , Real_01_abalone9_18)
plot(performance(pred_fit_nb_abalone9_18, "tpr", "fpr"), main = "Corba ROC i AUC del classificador Naive Bayes \n del conjunt de dades `abalone9_18` sense balancejar")
abline(a=0,b=1,col="blue",lty=2)
grid()
AUC_NB_abalone9_18 <- as.numeric(performance(pred_fit_nb_abalone9_18,"auc")@y.values)
legend("bottomright",legend=paste("AUC =",round(AUC_NB_abalone9_18,4)))
```


### page_blocks_1_3_4

Classificació:

```{r, results = 'hold'}
(AUC_RegLog_page_blocks_1_3_4 <- AUC_RegLog(page_blocks_1_3_4_train, page_blocks_1_3_4_test))
(AUC_LDA_page_blocks_1_3_4 <- AUC_LDA(page_blocks_1_3_4_train, page_blocks_1_3_4_test))
(AUC_QDA_page_blocks_1_3_4 <- AUC_QDA(page_blocks_1_3_4_train, page_blocks_1_3_4_test))
(AUC_NB_page_blocks_1_3_4 <-AUC_NB(page_blocks_1_3_4_train, page_blocks_1_3_4_test))
```

### glass_0_1_6_vs_2

Classificació:

```{r, results = 'hold'}
(AUC_RegLog_glass_0_1_6_vs_2 <- AUC_RegLog(glass_0_1_6_vs_2_train, glass_0_1_6_vs_2_test))
(AUC_LDA_glass_0_1_6_vs_2 <- AUC_LDA(glass_0_1_6_vs_2_train, glass_0_1_6_vs_2_test))
(AUC_QDA_glass_0_1_6_vs_2 <- AUC_QDA(glass_0_1_6_vs_2_train, glass_0_1_6_vs_2_test))
(AUC_NB_glass_0_1_6_vs_2 <-AUC_NB(glass_0_1_6_vs_2_train, glass_0_1_6_vs_2_test))
```

### glass_0_1_4_6_vs_2

Classificació:

```{r, results = 'hold'}
(AUC_RegLog_glass_0_1_4_6_vs_2 <- AUC_RegLog(glass_0_1_4_6_vs_2_train, glass_0_1_4_6_vs_2_test))
(AUC_LDA_glass_0_1_4_6_vs_2 <- AUC_LDA(glass_0_1_4_6_vs_2_train, glass_0_1_4_6_vs_2_test))
(AUC_QDA_glass_0_1_4_6_vs_2 <- AUC_QDA(glass_0_1_4_6_vs_2_train, glass_0_1_4_6_vs_2_test))
(AUC_NB_glass_0_1_4_6_vs_2 <-AUC_NB(glass_0_1_4_6_vs_2_train, glass_0_1_4_6_vs_2_test))
```

### abalone19_peque

Classificació:

```{r, results = 'hold'}
(AUC_RegLog_abalone19_peque <- AUC_RegLog(abalone19_peque_train, abalone19_peque_test))
(AUC_LDA_abalone19_peque <- AUC_LDA(abalone19_peque_train, abalone19_peque_test))
(AUC_QDA_abalone19_peque <- AUC_QDA(abalone19_peque_train, abalone19_peque_test))
(AUC_NB_abalone19_peque <-AUC_NB(abalone19_peque_train, abalone19_peque_test))
```

#### page_blocks0_1

```{r, results = 'hold'}
(AUC_RegLog_page_blocks0_1 <- AUC_RegLog(page_blocks0_1_train, page_blocks0_1_test))
(AUC_LDA_page_blocks0_1 <- AUC_LDA(page_blocks0_1_train, page_blocks0_1_test))
(AUC_QDA_page_blocks0_1 <- AUC_QDA(page_blocks0_1_train, page_blocks0_1_test))
(AUC_NB_page_blocks0_1 <-AUC_NB(page_blocks0_1_train, page_blocks0_1_test))
```
#### page_blocks0_2

```{r, results = 'hold'}
(AUC_RegLog_page_blocks0_2 <- AUC_RegLog(page_blocks0_2_train, page_blocks0_2_test))
(AUC_LDA_page_blocks0_2 <- AUC_LDA(page_blocks0_2_train, page_blocks0_2_test))
(AUC_QDA_page_blocks0_2 <- AUC_QDA(page_blocks0_2_train, page_blocks0_2_test))
(AUC_NB_page_blocks0_2 <-AUC_NB(page_blocks0_2_train, page_blocks0_2_test))
```

### glass2

Classificació:

```{r, results = 'hold'}
(AUC_RegLog_glass2 <- AUC_RegLog(glass2_train, glass2_test))
(AUC_LDA_glass2 <- AUC_LDA(glass2_train, glass2_test))
(AUC_QDA_glass2 <- AUC_QDA(glass2_train, glass2_test))
(AUC_NB_glass2 <-AUC_NB(glass2_train, glass2_test))
```



## Dades balancejades

Calcularem els AUCs resultant de la classificació utilitzant els conjunt d'entrenament balancejats.

### SMOTE

#### abalone9_18

Classificació:
```{r, results = 'hold'}
(AUC_RegLog_abalone9_18_SMOTE <- AUC_RegLog(abalone9_18_train_SMOTE, abalone9_18_test))
(AUC_LDA_abalone9_18_SMOTE <- AUC_LDA(abalone9_18_train_SMOTE, abalone9_18_test))
(AUC_QDA_abalone9_18_SMOTE <- AUC_QDA(abalone9_18_train_SMOTE, abalone9_18_test))
(AUC_NB_abalone9_18_SMOTE <- AUC_NB(abalone9_18_train_SMOTE, abalone9_18_test))
```

#### page_blocks_1_3_4

Classificació:
```{r, results = 'hold'}
(AUC_RegLog_page_blocks_1_3_4_SMOTE <- AUC_RegLog(page_blocks_1_3_4_train_SMOTE, page_blocks_1_3_4_test))
(AUC_LDA_page_blocks_1_3_4_SMOTE <- AUC_LDA(page_blocks_1_3_4_train_SMOTE, page_blocks_1_3_4_test))
(AUC_QDA_page_blocks_1_3_4_SMOTE <- AUC_QDA(page_blocks_1_3_4_train_SMOTE, page_blocks_1_3_4_test))
(AUC_NB_page_blocks_1_3_4_SMOTE <- AUC_NB(page_blocks_1_3_4_train_SMOTE, page_blocks_1_3_4_test))
```

#### glass_0_1_6_vs_2

Classificació:
```{r, results = 'hold'}
(AUC_RegLog_glass_0_1_6_vs_2_SMOTE <- AUC_RegLog(glass_0_1_6_vs_2_train_SMOTE, glass_0_1_6_vs_2_test))
(AUC_LDA_glass_0_1_6_vs_2_SMOTE <- AUC_LDA(glass_0_1_6_vs_2_train_SMOTE, glass_0_1_6_vs_2_test))
(AUC_QDA_glass_0_1_6_vs_2_SMOTE <- AUC_QDA(glass_0_1_6_vs_2_train_SMOTE, glass_0_1_6_vs_2_test))
(AUC_NB_glass_0_1_6_vs_2_SMOTE <- AUC_NB(glass_0_1_6_vs_2_train_SMOTE, glass_0_1_6_vs_2_test))
```

#### glass_0_1_4_6_vs_2

```{r, results = 'hold'}
(AUC_RegLog_glass_0_1_4_6_vs_2_SMOTE <- AUC_RegLog(glass_0_1_4_6_vs_2_train_SMOTE, glass_0_1_4_6_vs_2_test))
(AUC_LDA_glass_0_1_4_6_vs_2_SMOTE <- AUC_LDA(glass_0_1_4_6_vs_2_train_SMOTE, glass_0_1_4_6_vs_2_test))
(AUC_QDA_glass_0_1_4_6_vs_2_SMOTE <- AUC_QDA(glass_0_1_4_6_vs_2_train_SMOTE, glass_0_1_4_6_vs_2_test))
(AUC_NB_glass_0_1_4_6_vs_2_SMOTE <- AUC_NB(glass_0_1_4_6_vs_2_train_SMOTE, glass_0_1_4_6_vs_2_test))
```

#### abalone19_peque

```{r, results = 'hold'}
(AUC_RegLog_abalone19_peque_SMOTE <- AUC_RegLog(abalone19_peque_train_SMOTE, abalone19_peque_test))
(AUC_LDA_abalone19_peque_SMOTE <- AUC_LDA(abalone19_peque_train_SMOTE, abalone19_peque_test))
(AUC_QDA_abalone19_peque_SMOTE <- AUC_QDA(abalone19_peque_train_SMOTE, abalone19_peque_test))
(AUC_NB_abalone19_peque_SMOTE <- AUC_NB(abalone19_peque_train_SMOTE, abalone19_peque_test))
```


#### page_blocks0_1

Classificació:
```{r, results = 'hold'}
(AUC_RegLog_page_blocks0_1_SMOTE <- AUC_RegLog(page_blocks0_1_train_SMOTE, page_blocks0_1_test))
(AUC_LDA_page_blocks0_1_SMOTE <- AUC_LDA(page_blocks0_1_train_SMOTE, page_blocks0_1_test))
(AUC_QDA_page_blocks0_1_SMOTE <- AUC_QDA(page_blocks0_1_train_SMOTE, page_blocks0_1_test))
(AUC_NB_page_blocks0_1_SMOTE <- AUC_NB(page_blocks0_1_train_SMOTE, page_blocks0_1_test))
```

#### page_blocks0_2

Classificació:
```{r, results = 'hold'}
(AUC_RegLog_page_blocks0_2_SMOTE <- AUC_RegLog(page_blocks0_2_train_SMOTE, page_blocks0_2_test))
(AUC_LDA_page_blocks0_2_SMOTE <- AUC_LDA(page_blocks0_2_train_SMOTE, page_blocks0_2_test))
(AUC_QDA_page_blocks0_2_SMOTE <- AUC_QDA(page_blocks0_2_train_SMOTE, page_blocks0_2_test))
(AUC_NB_page_blocks0_2_SMOTE <- AUC_NB(page_blocks0_2_train_SMOTE, page_blocks0_2_test))
```


#### glass2

```{r, results = 'hold'}
(AUC_RegLog_glass2_SMOTE <- AUC_RegLog(glass2_train_SMOTE, glass2_test))
(AUC_LDA_glass2_SMOTE <- AUC_LDA(glass2_train_SMOTE, glass2_test))
(AUC_QDA_glass2_SMOTE <- AUC_QDA(glass2_train_SMOTE, glass2_test))
(AUC_NB_glass2_SMOTE <- AUC_NB(glass2_train_SMOTE, glass2_test))
```



### Borderline SMOTE

#### abalone9_18

Classificació:
```{r, results = 'hold'}
(AUC_RegLog_abalone9_18_BorderlineSMOTE <- AUC_RegLog(abalone9_18_train_BorderlineSMOTE, abalone9_18_test))
(AUC_LDA_abalone9_18_BorderlineSMOTE <- AUC_LDA(abalone9_18_train_BorderlineSMOTE, abalone9_18_test))
(AUC_QDA_abalone9_18_BorderlineSMOTE <- AUC_QDA(abalone9_18_train_BorderlineSMOTE, abalone9_18_test))
(AUC_NB_abalone9_18_BorderlineSMOTE <- AUC_NB(abalone9_18_train_BorderlineSMOTE, abalone9_18_test))
```

#### page_blocks_1_3_4

Classificació:
```{r, results = 'hold'}
(AUC_RegLog_page_blocks_1_3_4_BorderlineSMOTE <- AUC_RegLog(page_blocks_1_3_4_train_BorderlineSMOTE, page_blocks_1_3_4_test))
(AUC_LDA_page_blocks_1_3_4_BorderlineSMOTE <- AUC_LDA(page_blocks_1_3_4_train_BorderlineSMOTE, page_blocks_1_3_4_test))
(AUC_QDA_page_blocks_1_3_4_BorderlineSMOTE <- AUC_QDA(page_blocks_1_3_4_train_BorderlineSMOTE, page_blocks_1_3_4_test))
(AUC_NB_page_blocks_1_3_4_BorderlineSMOTE <- AUC_NB(page_blocks_1_3_4_train_BorderlineSMOTE, page_blocks_1_3_4_test))
```

#### glass_0_1_6_vs_2

Classificació:
```{r, results = 'hold'}
(AUC_RegLog_glass_0_1_6_vs_2_BorderlineSMOTE <- AUC_RegLog(glass_0_1_6_vs_2_train_BorderlineSMOTE, glass_0_1_6_vs_2_test))
(AUC_LDA_glass_0_1_6_vs_2_BorderlineSMOTE <- AUC_LDA(glass_0_1_6_vs_2_train_BorderlineSMOTE, glass_0_1_6_vs_2_test))
(AUC_QDA_glass_0_1_6_vs_2_BorderlineSMOTE <- AUC_QDA(glass_0_1_6_vs_2_train_BorderlineSMOTE, glass_0_1_6_vs_2_test))
(AUC_NB_glass_0_1_6_vs_2_BorderlineSMOTE <- AUC_NB(glass_0_1_6_vs_2_train_BorderlineSMOTE, glass_0_1_6_vs_2_test))
```

#### glass_0_1_4_6_vs_2

Classificació:
```{r, results = 'hold'}
(AUC_RegLog_glass_0_1_4_6_vs_2_BorderlineSMOTE <- AUC_RegLog(glass_0_1_4_6_vs_2_train_BorderlineSMOTE, glass_0_1_4_6_vs_2_test))
(AUC_LDA_glass_0_1_4_6_vs_2_BorderlineSMOTE <- AUC_LDA(glass_0_1_4_6_vs_2_train_BorderlineSMOTE, glass_0_1_4_6_vs_2_test))
(AUC_QDA_glass_0_1_4_6_vs_2_BorderlineSMOTE <- AUC_QDA(glass_0_1_4_6_vs_2_train_BorderlineSMOTE, glass_0_1_4_6_vs_2_test))
(AUC_NB_glass_0_1_4_6_vs_2_BorderlineSMOTE <- AUC_NB(glass_0_1_4_6_vs_2_train_BorderlineSMOTE, glass_0_1_4_6_vs_2_test))
```

#### abalone19_peque

```{r, results = 'hold'}
(AUC_RegLog_abalone19_peque_BorderlineSMOTE <- AUC_RegLog(abalone19_peque_train_BorderlineSMOTE, abalone19_peque_test))
(AUC_LDA_abalone19_peque_BorderlineSMOTE <- AUC_LDA(abalone19_peque_train_BorderlineSMOTE, abalone19_peque_test))
(AUC_QDA_abalone19_peque_BorderlineSMOTE <- AUC_QDA(abalone19_peque_train_BorderlineSMOTE, abalone19_peque_test))
(AUC_NB_abalone19_peque_BorderlineSMOTE <- AUC_NB(abalone19_peque_train_BorderlineSMOTE, abalone19_peque_test))
```

#### page_blocks0_1

Classificació:
```{r, results = 'hold'}
(AUC_RegLog_page_blocks0_1_BorderlineSMOTE <- AUC_RegLog(page_blocks0_1_train_BorderlineSMOTE, page_blocks0_1_test))
(AUC_LDA_page_blocks0_1_BorderlineSMOTE <- AUC_LDA(page_blocks0_1_train_BorderlineSMOTE, page_blocks0_1_test))
(AUC_QDA_page_blocks0_1_BorderlineSMOTE <- AUC_QDA(page_blocks0_1_train_BorderlineSMOTE, page_blocks0_1_test))
(AUC_NB_page_blocks0_1_BorderlineSMOTE <- AUC_NB(page_blocks0_1_train_BorderlineSMOTE, page_blocks0_1_test))
```

#### page_blocks0_2

Classificació:
```{r, results = 'hold'}
(AUC_RegLog_page_blocks0_2_BorderlineSMOTE <- AUC_RegLog(page_blocks0_2_train_BorderlineSMOTE, page_blocks0_2_test))
(AUC_LDA_page_blocks0_2_BorderlineSMOTE <- AUC_LDA(page_blocks0_2_train_BorderlineSMOTE, page_blocks0_2_test))
(AUC_QDA_page_blocks0_2_BorderlineSMOTE <- AUC_QDA(page_blocks0_2_train_BorderlineSMOTE, page_blocks0_2_test))
(AUC_NB_page_blocks0_2_BorderlineSMOTE <- AUC_NB(page_blocks0_2_train_BorderlineSMOTE, page_blocks0_2_test))
```

#### glass2

```{r, results = 'hold'}
(AUC_RegLog_glass2_BorderlineSMOTE <- AUC_RegLog(glass2_train_BorderlineSMOTE, glass2_test))
(AUC_LDA_glass2_BorderlineSMOTE <- AUC_LDA(glass2_train_BorderlineSMOTE, glass2_test))
(AUC_QDA_glass2_BorderlineSMOTE <- AUC_QDA(glass2_train_BorderlineSMOTE, glass2_test))
(AUC_NB_glass2_BorderlineSMOTE <- AUC_NB(glass2_train_BorderlineSMOTE, glass2_test))
```



### ADOMS

#### abalone9_18 

Classificació abalone9_18:
```{r, results = 'hold'}
(AUC_RegLog_abalone9_18_ADOMS <- AUC_RegLog(abalone9_18_train_ADOMS, abalone9_18_test))
(AUC_LDA_abalone9_18_ADOMS <- AUC_LDA(abalone9_18_train_ADOMS, abalone9_18_test))
(AUC_QDA_abalone9_18_ADOMS <- AUC_QDA(abalone9_18_train_ADOMS, abalone9_18_test))
(AUC_NB_abalone9_18_ADOMS <- AUC_NB(abalone9_18_train_ADOMS, abalone9_18_test))
```

#### page_blocks_1_3_4 

Classificació page_blocks_1_3_4:
```{r, results = 'hold'}
(AUC_RegLog_page_blocks_1_3_4_ADOMS <- AUC_RegLog(page_blocks_1_3_4_train_ADOMS, page_blocks_1_3_4_test))
(AUC_LDA_page_blocks_1_3_4_ADOMS <- AUC_LDA(page_blocks_1_3_4_train_ADOMS, page_blocks_1_3_4_test))
(AUC_QDA_page_blocks_1_3_4_ADOMS <- AUC_QDA(page_blocks_1_3_4_train_ADOMS, page_blocks_1_3_4_test))
(AUC_NB_page_blocks_1_3_4_ADOMS <- AUC_NB(page_blocks_1_3_4_train_ADOMS, page_blocks_1_3_4_test))
```

#### glass_0_1_6_vs_2

Classificació glass_0_1_6_vs_2:
```{r, results = 'hold'}
(AUC_RegLog_glass_0_1_6_vs_2_ADOMS <- AUC_RegLog(glass_0_1_6_vs_2_train_ADOMS, glass_0_1_6_vs_2_test))
(AUC_LDA_glass_0_1_6_vs_2_ADOMS <- AUC_LDA(glass_0_1_6_vs_2_train_ADOMS, glass_0_1_6_vs_2_test))
(AUC_QDA_glass_0_1_6_vs_2_ADOMS <- AUC_QDA(glass_0_1_6_vs_2_train_ADOMS, glass_0_1_6_vs_2_test))
(AUC_NB_glass_0_1_6_vs_2_ADOMS <- AUC_NB(glass_0_1_6_vs_2_train_ADOMS, glass_0_1_6_vs_2_test))
```

#### glass_0_1_4_6_vs_2

Classificació glass_0_1_6_vs_2:
```{r, results = 'hold'}
(AUC_RegLog_glass_0_1_4_6_vs_2_ADOMS <- AUC_RegLog(glass_0_1_4_6_vs_2_train_ADOMS, glass_0_1_4_6_vs_2_test))
(AUC_LDA_glass_0_1_4_6_vs_2_ADOMS <- AUC_LDA(glass_0_1_4_6_vs_2_train_ADOMS, glass_0_1_4_6_vs_2_test))
(AUC_QDA_glass_0_1_4_6_vs_2_ADOMS <- AUC_QDA(glass_0_1_4_6_vs_2_train_ADOMS, glass_0_1_6_vs_2_test))
(AUC_NB_glass_0_1_4_6_vs_2_ADOMS <- AUC_NB(glass_0_1_4_6_vs_2_train_ADOMS, glass_0_1_4_6_vs_2_test))
```

#### abalone19_peque 

Classificació abalone19_peque:
```{r, results = 'hold'}
(AUC_RegLog_abalone19_peque_ADOMS <- AUC_RegLog(abalone19_peque_train_ADOMS, abalone19_peque_test))
(AUC_LDA_abalone19_peque_ADOMS <- AUC_LDA(abalone19_peque_train_ADOMS, abalone19_peque_test))
(AUC_QDA_abalone19_peque_ADOMS <- AUC_QDA(abalone19_peque_train_ADOMS, abalone19_peque_test))
(AUC_NB_abalone19_peque_ADOMS <- AUC_NB(abalone19_peque_train_ADOMS, abalone19_peque_test))
```

#### page_blocks0_1 

Classificació:
```{r, results = 'hold'}
(AUC_RegLog_page_blocks0_1_ADOMS <- AUC_RegLog(page_blocks0_1_train_ADOMS, page_blocks0_1_test))
(AUC_LDA_page_blocks0_1_ADOMS <- AUC_LDA(page_blocks0_1_train_ADOMS, page_blocks0_1_test))
(AUC_QDA_page_blocks0_1_ADOMS <- AUC_QDA(page_blocks0_1_train_ADOMS, page_blocks0_1_test))
(AUC_NB_page_blocks0_1_ADOMS <- AUC_NB(page_blocks0_1_train_ADOMS, page_blocks0_1_test))
```

#### page_blocks0_2 

Classificació:
```{r, results = 'hold'}
(AUC_RegLog_page_blocks0_2_ADOMS <- AUC_RegLog(page_blocks0_2_train_ADOMS, page_blocks0_2_test))
(AUC_LDA_page_blocks0_2_ADOMS <- AUC_LDA(page_blocks0_2_train_ADOMS, page_blocks0_2_test))
(AUC_QDA_page_blocks0_2_ADOMS <- AUC_QDA(page_blocks0_2_train_ADOMS, page_blocks0_2_test))
(AUC_NB_page_blocks0_2_ADOMS <- AUC_NB(page_blocks0_2_train_ADOMS, page_blocks0_2_test))
```



#### glass2 

Classificació glass2:
```{r, results = 'hold'}
(AUC_RegLog_glass2_ADOMS <- AUC_RegLog(glass2_train_ADOMS, glass2_test))
(AUC_LDA_glass2_ADOMS <- AUC_LDA(glass2_train_ADOMS, glass2_test))
(AUC_QDA_glass2_ADOMS <- AUC_QDA(glass2_train_ADOMS, glass2_test))
(AUC_NB_glass2_ADOMS <- AUC_NB(glass2_train_ADOMS, glass2_test))
```


### ADASYN

#### abalone9_18

Classificació:
```{r, results = 'hold'}
(AUC_RegLog_abalone9_18_ADASYN <- AUC_RegLog(abalone9_18_train_ADASYN, abalone9_18_test))
(AUC_LDA_abalone9_18_ADASYN <- AUC_LDA(abalone9_18_train_ADASYN, abalone9_18_test))
(AUC_QDA_abalone9_18_ADASYN <- AUC_QDA(abalone9_18_train_ADASYN, abalone9_18_test))
(AUC_NB_abalone9_18_ADASYN <- AUC_NB(abalone9_18_train_ADASYN, abalone9_18_test))
```

#### page_blocks_1_3_4

Classificació:
```{r, results = 'hold'}
(AUC_RegLog_page_blocks_1_3_4_ADASYN <- AUC_RegLog(page_blocks_1_3_4_train_ADASYN, page_blocks_1_3_4_test))
(AUC_LDA_page_blocks_1_3_4_ADASYN <- AUC_LDA(page_blocks_1_3_4_train_ADASYN, page_blocks_1_3_4_test))
(AUC_QDA_page_blocks_1_3_4_ADASYN <- AUC_QDA(page_blocks_1_3_4_train_ADASYN, page_blocks_1_3_4_test))
(AUC_NB_page_blocks_1_3_4_ADASYN <- AUC_NB(page_blocks_1_3_4_train_ADASYN, page_blocks_1_3_4_test))
```

#### glass_0_1_6_vs_2

Classificació:
```{r, results = 'hold'}
(AUC_RegLog_glass_0_1_6_vs_2_ADASYN <- AUC_RegLog(glass_0_1_6_vs_2_train_ADASYN, glass_0_1_6_vs_2_test))
(AUC_LDA_glass_0_1_6_vs_2_ADASYN <- AUC_LDA(glass_0_1_6_vs_2_train_ADASYN, glass_0_1_6_vs_2_test))
(AUC_QDA_glass_0_1_6_vs_2_ADASYN <- AUC_QDA(glass_0_1_6_vs_2_train_ADASYN, glass_0_1_6_vs_2_test))
(AUC_NB_glass_0_1_6_vs_2_ADASYN <- AUC_NB(glass_0_1_6_vs_2_train_ADASYN, glass_0_1_6_vs_2_test))
```

#### glass_0_1_4_6_vs_2

Classificació:
```{r, results = 'hold'}
(AUC_RegLog_glass_0_1_4_6_vs_2_ADASYN <- AUC_RegLog(glass_0_1_4_6_vs_2_train_ADASYN, glass_0_1_4_6_vs_2_test))
(AUC_LDA_glass_0_1_4_6_vs_2_ADASYN <- AUC_LDA(glass_0_1_4_6_vs_2_train_ADASYN, glass_0_1_4_6_vs_2_test))
(AUC_QDA_glass_0_1_4_6_vs_2_ADASYN <- AUC_QDA(glass_0_1_4_6_vs_2_train_ADASYN, glass_0_1_4_6_vs_2_test))
(AUC_NB_glass_0_1_4_6_vs_2_ADASYN <- AUC_NB(glass_0_1_4_6_vs_2_train_ADASYN, glass_0_1_4_6_vs_2_test))
```

#### abalone19_peque

Classificació:
```{r, results = 'hold'}
(AUC_RegLog_abalone19_peque_ADASYN <- AUC_RegLog(abalone19_peque_train_ADASYN, abalone19_peque_test))
(AUC_LDA_abalone19_peque_ADASYN <- AUC_LDA(abalone19_peque_train_ADASYN, abalone19_peque_test))
(AUC_QDA_abalone19_peque_ADASYN <- AUC_QDA(abalone19_peque_train_ADASYN, abalone19_peque_test))
(AUC_NB_abalone19_peque_ADASYN <- AUC_NB(abalone19_peque_train_ADASYN, abalone19_peque_test))
```

#### page_blocks0_1

Classificació:
```{r, results = 'hold'}
(AUC_RegLog_page_blocks0_1_ADASYN <- AUC_RegLog(page_blocks0_1_train_ADASYN, page_blocks0_1_test))
(AUC_LDA_page_blocks0_1_ADASYN <- AUC_LDA(page_blocks0_1_train_ADASYN, page_blocks0_1_test))
(AUC_QDA_page_blocks0_1_ADASYN <- AUC_QDA(page_blocks0_1_train_ADASYN, page_blocks0_1_test))
(AUC_NB_page_blocks0_1_ADASYN <- AUC_NB(page_blocks0_1_train_ADASYN, page_blocks0_1_test))
```

#### page_blocks0_2

Classificació:
```{r, results = 'hold'}
(AUC_RegLog_page_blocks0_2_ADASYN <- AUC_RegLog(page_blocks0_2_train_ADASYN, page_blocks0_2_test))
(AUC_LDA_page_blocks0_2_ADASYN <- AUC_LDA(page_blocks0_2_train_ADASYN, page_blocks0_2_test))
(AUC_QDA_page_blocks0_2_ADASYN <- AUC_QDA(page_blocks0_2_train_ADASYN, page_blocks0_2_test))
(AUC_NB_page_blocks0_2_ADASYN <- AUC_NB(page_blocks0_2_train_ADASYN, page_blocks0_2_test))
```


#### glass2

Classificació:
```{r, results = 'hold'}
(AUC_RegLog_glass2_ADASYN <- AUC_RegLog(glass2_train_ADASYN, glass2_test))
(AUC_LDA_glass2_ADASYN <- AUC_LDA(glass2_train_ADASYN, glass2_test))
(AUC_QDA_glass2_ADASYN <- AUC_QDA(glass2_train_ADASYN, glass2_test))
(AUC_NB_glass2_ADASYN <- AUC_NB(glass2_train_ADASYN, glass2_test))
```




### Safe-Level SMOTE

#### abalone9_18

Classificació:
```{r, results = 'hold'}
(AUC_RegLog_abalone9_18_SLSMOTE <- AUC_RegLog(abalone9_18_train_SLSMOTE, abalone9_18_test))
(AUC_LDA_abalone9_18_SLSMOTE <- AUC_LDA(abalone9_18_train_SLSMOTE, abalone9_18_test))
(AUC_QDA_abalone9_18_SLSMOTE <- AUC_QDA(abalone9_18_train_SLSMOTE, abalone9_18_test))
(AUC_NB_abalone9_18_SLSMOTE <- AUC_NB(abalone9_18_train_SLSMOTE, abalone9_18_test))
```

#### page_blocks_1_3_4

Classificació:
```{r, results = 'hold'}
(AUC_RegLog_page_blocks_1_3_4_SLSMOTE <- AUC_RegLog(page_blocks_1_3_4_train_SLSMOTE, page_blocks_1_3_4_test))
(AUC_LDA_page_blocks_1_3_4_SLSMOTE <- AUC_LDA(page_blocks_1_3_4_train_SLSMOTE, page_blocks_1_3_4_test))
(AUC_QDA_page_blocks_1_3_4_SLSMOTE <- AUC_QDA(page_blocks_1_3_4_train_SLSMOTE, page_blocks_1_3_4_test))
(AUC_NB_page_blocks_1_3_4_SLSMOTE <- AUC_NB(page_blocks_1_3_4_train_SLSMOTE, page_blocks_1_3_4_test))
```

#### glass_0_1_6_vs_2

Classificació:
```{r, results = 'hold'}
(AUC_RegLog_glass_0_1_6_vs_2_SLSMOTE <- AUC_RegLog(glass_0_1_6_vs_2_train_SLSMOTE, glass_0_1_6_vs_2_test))
(AUC_LDA_glass_0_1_6_vs_2_SLSMOTE <- AUC_LDA(glass_0_1_6_vs_2_train_SLSMOTE, glass_0_1_6_vs_2_test))
(AUC_QDA_glass_0_1_6_vs_2_SLSMOTE <- AUC_QDA(glass_0_1_6_vs_2_train_SLSMOTE, glass_0_1_6_vs_2_test))
(AUC_NB_glass_0_1_6_vs_2_SLSMOTE <- AUC_NB(glass_0_1_6_vs_2_train_SLSMOTE, glass_0_1_6_vs_2_test))
```

#### glass_0_1_4_6_vs_2

Classificació:
```{r, results = 'hold'}
(AUC_RegLog_glass_0_1_4_6_vs_2_SLSMOTE <- AUC_RegLog(glass_0_1_4_6_vs_2_train_SLSMOTE, glass_0_1_4_6_vs_2_test))
(AUC_LDA_glass_0_1_4_6_vs_2_SLSMOTE <- AUC_LDA(glass_0_1_4_6_vs_2_train_SLSMOTE, glass_0_1_4_6_vs_2_test))
(AUC_QDA_glass_0_1_4_6_vs_2_SLSMOTE <- AUC_QDA(glass_0_1_4_6_vs_2_train_SLSMOTE, glass_0_1_4_6_vs_2_test))
(AUC_NB_glass_0_1_4_6_vs_2_SLSMOTE <- AUC_NB(glass_0_1_4_6_vs_2_train_SLSMOTE, glass_0_1_4_6_vs_2_test))
```

#### abalone19_peque

Classificació:
```{r, results = 'hold'}
(AUC_RegLog_abalone19_peque_SLSMOTE <- AUC_RegLog(abalone19_peque_train_SLSMOTE, abalone19_peque_test))
(AUC_LDA_abalone19_peque_SLSMOTE <- AUC_LDA(abalone19_peque_train_SLSMOTE, abalone19_peque_test))
(AUC_QDA_abalone19_peque_SLSMOTE <- AUC_QDA(abalone19_peque_train_SLSMOTE, abalone19_peque_test))
(AUC_NB_abalone19_peque_SLSMOTE <- AUC_NB(abalone19_peque_train_SLSMOTE, abalone19_peque_test))
```

#### page_blocks0_1

Classificació PIMA:
```{r, results = 'hold'}
(AUC_RegLog_page_blocks0_1_SLSMOTE <- AUC_RegLog(page_blocks0_1_train_SLSMOTE, page_blocks0_1_test))
(AUC_LDA_page_blocks0_1_SLSMOTE <- AUC_LDA(page_blocks0_1_train_SLSMOTE, page_blocks0_1_test))
(AUC_QDA_page_blocks0_1_SLSMOTE <- AUC_QDA(page_blocks0_1_train_SLSMOTE, page_blocks0_1_test))
(AUC_NB_page_blocks0_1_SLSMOTE <- AUC_NB(page_blocks0_1_train_SLSMOTE, page_blocks0_1_test))
```

#### page_blocks0_2

Classificació PIMA:
```{r, results = 'hold'}
(AUC_RegLog_page_blocks0_2_SLSMOTE <- AUC_RegLog(page_blocks0_2_train_SLSMOTE, page_blocks0_2_test))
(AUC_LDA_page_blocks0_2_SLSMOTE <- AUC_LDA(page_blocks0_2_train_SLSMOTE, page_blocks0_2_test))
(AUC_QDA_page_blocks0_2_SLSMOTE <- AUC_QDA(page_blocks0_2_train_SLSMOTE, page_blocks0_2_test))
(AUC_NB_page_blocks0_2_SLSMOTE <- AUC_NB(page_blocks0_2_train_SLSMOTE, page_blocks0_2_test))
```

#### glass2

Classificació:
```{r, results = 'hold'}
(AUC_RegLog_glass2_SLSMOTE <- AUC_RegLog(glass2_train_SLSMOTE, glass2_test))
(AUC_LDA_glass2_SLSMOTE <- AUC_LDA(glass2_train_SLSMOTE, glass2_test))
(AUC_QDA_glass2_SLSMOTE <- AUC_QDA(glass2_train_SLSMOTE, glass2_test))
(AUC_NB_glass2_SLSMOTE <- AUC_NB(glass2_train_SLSMOTE, glass2_test))
```



### DBSMOTE

#### abalone9_18

Classificació abalone9_18:
```{r, results = 'hold'}
(AUC_RegLog_abalone9_18_DBSMOTE <- AUC_RegLog(abalone9_18_train_DBSMOTE, abalone9_18_test))
(AUC_LDA_abalone9_18_DBSMOTE <- AUC_LDA(abalone9_18_train_DBSMOTE, abalone9_18_test))
(AUC_QDA_abalone9_18_DBSMOTE <- AUC_QDA(abalone9_18_train_DBSMOTE, abalone9_18_test))
(AUC_NB_abalone9_18_DBSMOTE <- AUC_NB(abalone9_18_train_DBSMOTE, abalone9_18_test))
```



#### page_blocks_1_3_4

Classificació:
```{r, results = 'hold'}
(AUC_RegLog_page_blocks_1_3_4_DBSMOTE <- AUC_RegLog(page_blocks_1_3_4_train_DBSMOTE, page_blocks_1_3_4_test))
(AUC_LDA_page_blocks_1_3_4_DBSMOTE <- AUC_LDA(page_blocks_1_3_4_train_DBSMOTE, page_blocks_1_3_4_test))
(AUC_QDA_page_blocks_1_3_4_DBSMOTE <- AUC_QDA(page_blocks_1_3_4_train_DBSMOTE, page_blocks_1_3_4_test))
(AUC_NB_page_blocks_1_3_4_DBSMOTE <- AUC_NB(page_blocks_1_3_4_train_DBSMOTE, page_blocks_1_3_4_test))
```


#### glass_0_1_6_vs_2

Classificació:
```{r, results = 'hold'}
(AUC_RegLog_glass_0_1_6_vs_2_DBSMOTE <- AUC_RegLog(glass_0_1_6_vs_2_train_DBSMOTE, glass_0_1_6_vs_2_test))
(AUC_LDA_glass_0_1_6_vs_2_DBSMOTE <- AUC_LDA(glass_0_1_6_vs_2_train_DBSMOTE, glass_0_1_6_vs_2_test))
(AUC_QDA_glass_0_1_6_vs_2_DBSMOTE <- AUC_QDA(glass_0_1_6_vs_2_train_DBSMOTE, glass_0_1_6_vs_2_test))
(AUC_NB_glass_0_1_6_vs_2_DBSMOTE <- AUC_NB(glass_0_1_6_vs_2_train_DBSMOTE, glass_0_1_6_vs_2_test))
```

#### glass_0_1_4_6_vs_2

Classificació:
```{r, results = 'hold'}
(AUC_RegLog_glass_0_1_4_6_vs_2_DBSMOTE <- AUC_RegLog(glass_0_1_4_6_vs_2_train_DBSMOTE, glass_0_1_4_6_vs_2_test))
(AUC_LDA_glass_0_1_4_6_vs_2_DBSMOTE <- AUC_LDA(glass_0_1_4_6_vs_2_train_DBSMOTE, glass_0_1_4_6_vs_2_test))
(AUC_QDA_glass_0_1_4_6_vs_2_DBSMOTE <- AUC_QDA(glass_0_1_4_6_vs_2_train_DBSMOTE, glass_0_1_4_6_vs_2_test))
(AUC_NB_glass_0_1_4_6_vs_2_DBSMOTE <- AUC_NB(glass_0_1_4_6_vs_2_train_DBSMOTE, glass_0_1_4_6_vs_2_test))
```

#### abalone19_peque

Classificació:
```{r, results = 'hold'}
(AUC_RegLog_abalone19_peque_DBSMOTE <- AUC_RegLog(abalone19_peque_train_DBSMOTE, abalone19_peque_test))
(AUC_LDA_abalone19_peque_DBSMOTE <- AUC_LDA(abalone19_peque_train_DBSMOTE, abalone19_peque_test))
(AUC_QDA_abalone19_peque_DBSMOTE <- AUC_QDA(abalone19_peque_train_DBSMOTE, abalone19_peque_test))
(AUC_NB_abalone19_peque_DBSMOTE <- AUC_NB(abalone19_peque_train_DBSMOTE, abalone19_peque_test))
```

#### page_blocks0_1


Classificació:
```{r, results = 'hold'}
(AUC_RegLog_page_blocks0_1_DBSMOTE <- AUC_RegLog(page_blocks0_1_train_DBSMOTE, page_blocks0_1_test))
(AUC_LDA_page_blocks0_1_DBSMOTE <- AUC_LDA(page_blocks0_1_train_DBSMOTE, page_blocks0_1_test))
(AUC_QDA_page_blocks0_1_DBSMOTE <- AUC_QDA(page_blocks0_1_train_DBSMOTE, page_blocks0_1_test))
(AUC_NB_page_blocks0_1_DBSMOTE <- AUC_NB(page_blocks0_1_train_DBSMOTE, page_blocks0_1_test))
```

#### page_blocks0_2


Classificació:
```{r, results = 'hold'}
(AUC_RegLog_page_blocks0_2_DBSMOTE <- AUC_RegLog(page_blocks0_2_train_DBSMOTE, page_blocks0_2_test))
(AUC_LDA_page_blocks0_2_DBSMOTE <- AUC_LDA(page_blocks0_2_train_DBSMOTE, page_blocks0_2_test))
(AUC_QDA_page_blocks0_2_DBSMOTE <- AUC_QDA(page_blocks0_2_train_DBSMOTE, page_blocks0_2_test))
(AUC_NB_page_blocks0_2_DBSMOTE <- AUC_NB(page_blocks0_2_train_DBSMOTE, page_blocks0_2_test))
```

#### glass2

Classificació:
```{r, results = 'hold'}
(AUC_RegLog_glass2_DBSMOTE <- AUC_RegLog(glass2_train_DBSMOTE, glass2_test))
(AUC_LDA_glass2_DBSMOTE <- AUC_LDA(glass2_train_DBSMOTE, glass2_test))
(AUC_QDA_glass2_DBSMOTE <- AUC_QDA(glass2_train_DBSMOTE, glass2_test))
(AUC_NB_glass2_DBSMOTE <- AUC_NB(glass2_train_DBSMOTE, glass2_test))
```



### MWMOTE

#### abalone9_18

```{r, results = 'hold'}
(AUC_RegLog_abalone9_18_MWMOTE <- AUC_RegLog(abalone9_18_train_MWMOTE, abalone9_18_test))
(AUC_LDA_abalone9_18_MWMOTE <- AUC_LDA(abalone9_18_train_MWMOTE, abalone9_18_test))
(AUC_QDA_abalone9_18_MWMOTE <- AUC_QDA(abalone9_18_train_MWMOTE, abalone9_18_test))
(AUC_NB_abalone9_18_MWMOTE <- AUC_NB(abalone9_18_train_MWMOTE, abalone9_18_test))
```

#### page_blocks_1_3_4

```{r, results = 'hold'}
(AUC_RegLog_page_blocks_1_3_4_MWMOTE <- AUC_RegLog(page_blocks_1_3_4_train_MWMOTE, page_blocks_1_3_4_test))
(AUC_LDA_page_blocks_1_3_4_MWMOTE <- AUC_LDA(page_blocks_1_3_4_train_MWMOTE, page_blocks_1_3_4_test))
(AUC_QDA_page_blocks_1_3_4_MWMOTE <- AUC_QDA(page_blocks_1_3_4_train_MWMOTE, page_blocks_1_3_4_test))
(AUC_NB_page_blocks_1_3_4_MWMOTE <- AUC_NB(page_blocks_1_3_4_train_MWMOTE, page_blocks_1_3_4_test))
```

#### glass_0_1_6_vs_2

```{r, results = 'hold'}
(AUC_RegLog_glass_0_1_6_vs_2_MWMOTE <- AUC_RegLog(glass_0_1_6_vs_2_train_MWMOTE, glass_0_1_6_vs_2_test))
(AUC_LDA_glass_0_1_6_vs_2_MWMOTE <- AUC_LDA(glass_0_1_6_vs_2_train_MWMOTE, glass_0_1_6_vs_2_test))
(AUC_QDA_glass_0_1_6_vs_2_MWMOTE <- AUC_QDA(glass_0_1_6_vs_2_train_MWMOTE, glass_0_1_6_vs_2_test))
(AUC_NB_glass_0_1_6_vs_2_MWMOTE <- AUC_NB(glass_0_1_6_vs_2_train_MWMOTE, glass_0_1_6_vs_2_test))
```

#### glass_0_1_4_6_vs_2

```{r, results = 'hold'}
(AUC_RegLog_glass_0_1_4_6_vs_2_MWMOTE <- AUC_RegLog(glass_0_1_4_6_vs_2_train_MWMOTE, glass_0_1_4_6_vs_2_test))
(AUC_LDA_glass_0_1_4_6_vs_2_MWMOTE <- AUC_LDA(glass_0_1_4_6_vs_2_train_MWMOTE, glass_0_1_4_6_vs_2_test))
(AUC_QDA_glass_0_1_4_6_vs_2_MWMOTE <- AUC_QDA(glass_0_1_4_6_vs_2_train_MWMOTE, glass_0_1_4_6_vs_2_test))
(AUC_NB_glass_0_1_4_6_vs_2_MWMOTE <- AUC_NB(glass_0_1_4_6_vs_2_train_MWMOTE, glass_0_1_4_6_vs_2_test))
```

#### abalone19_peque

```{r, results = 'hold'}
(AUC_RegLog_abalone19_peque_MWMOTE <- AUC_RegLog(abalone19_peque_train_MWMOTE, abalone19_peque_test))
(AUC_LDA_abalone19_peque_MWMOTE <- AUC_LDA(abalone19_peque_train_MWMOTE, abalone19_peque_test))
(AUC_QDA_abalone19_peque_MWMOTE <- AUC_QDA(abalone19_peque_train_MWMOTE, abalone19_peque_test))
(AUC_NB_abalone19_peque_MWMOTE <- AUC_NB(abalone19_peque_train_MWMOTE, abalone19_peque_test))
```

#### page_blocks0_1

```{r, results = 'hold'}
(AUC_RegLog_page_blocks0_1_MWMOTE <- AUC_RegLog(page_blocks0_1_train_MWMOTE, page_blocks0_1_test))
(AUC_LDA_page_blocks0_1_MWMOTE <- AUC_LDA(page_blocks0_1_train_MWMOTE, page_blocks0_1_test))
(AUC_QDA_page_blocks0_1_MWMOTE <- AUC_QDA(page_blocks0_1_train_MWMOTE, page_blocks0_1_test))
(AUC_NB_page_blocks0_1_MWMOTE <- AUC_NB(page_blocks0_1_train_MWMOTE, page_blocks0_1_test))
```

#### page_blocks0_2

```{r, results = 'hold'}
(AUC_RegLog_page_blocks0_2_MWMOTE <- AUC_RegLog(page_blocks0_2_train_MWMOTE, page_blocks0_2_test))
(AUC_LDA_page_blocks0_2_MWMOTE <- AUC_LDA(page_blocks0_2_train_MWMOTE, page_blocks0_2_test))
(AUC_QDA_page_blocks0_2_MWMOTE <- AUC_QDA(page_blocks0_2_train_MWMOTE, page_blocks0_2_test))
(AUC_NB_page_blocks0_2_MWMOTE <- AUC_NB(page_blocks0_2_train_MWMOTE, page_blocks0_2_test))
```


#### glass2

```{r, results = 'hold'}
(AUC_RegLog_glass2_MWMOTE <- AUC_RegLog(glass2_train_MWMOTE, glass2_test))
(AUC_LDA_glass2_MWMOTE <- AUC_LDA(glass2_train_MWMOTE, glass2_test))
(AUC_QDA_glass2_MWMOTE <- AUC_QDA(glass2_train_MWMOTE, glass2_test))
(AUC_NB_glass2_MWMOTE <- AUC_NB(glass2_train_MWMOTE, glass2_test))
```



### MDO

#### abalone9_18

Classificació:
```{r, results = 'hold'}
(AUC_RegLog_abalone9_18_MDO <- AUC_RegLog(abalone9_18_train_MDO, abalone9_18_test))
(AUC_LDA_abalone9_18_MDO <- AUC_LDA(abalone9_18_train_MDO, abalone9_18_test))
(AUC_QDA_abalone9_18_MDO <- AUC_QDA(abalone9_18_train_MDO, abalone9_18_test))
(AUC_NB_abalone9_18_MDO <- AUC_NB(abalone9_18_train_MDO, abalone9_18_test))
```



#### page_blocks_1_3_4

Classificació:
```{r, results = 'hold'}
(AUC_RegLog_page_blocks_1_3_4_MDO <- AUC_RegLog(page_blocks_1_3_4_train_MDO, page_blocks_1_3_4_test))
(AUC_LDA_page_blocks_1_3_4_MDO <- AUC_LDA(page_blocks_1_3_4_train_MDO, page_blocks_1_3_4_test))
(AUC_QDA_page_blocks_1_3_4_MDO <- AUC_QDA(page_blocks_1_3_4_train_MDO, page_blocks_1_3_4_test))
(AUC_NB_page_blocks_1_3_4_MDO <- AUC_NB(page_blocks_1_3_4_train_MDO, page_blocks_1_3_4_test))
```

#### glass_0_1_6_vs_2

Classificació:
```{r, results = 'hold'}
(AUC_RegLog_glass_0_1_6_vs_2_MDO <- AUC_RegLog(glass_0_1_6_vs_2_train_MDO, glass_0_1_6_vs_2_test))
(AUC_LDA_glass_0_1_6_vs_2_MDO <- AUC_LDA(glass_0_1_6_vs_2_train_MDO, glass_0_1_6_vs_2_test))
(AUC_QDA_glass_0_1_6_vs_2_MDO <- AUC_QDA(glass_0_1_6_vs_2_train_MDO, glass_0_1_6_vs_2_test))
(AUC_NB_glass_0_1_6_vs_2_MDO <- AUC_NB(glass_0_1_6_vs_2_train_MDO, glass_0_1_6_vs_2_test))
```

#### glass_0_1_4_6_vs_2

Classificació:
```{r, results = 'hold'}
(AUC_RegLog_glass_0_1_4_6_vs_2_MDO <- AUC_RegLog(glass_0_1_4_6_vs_2_train_MDO, glass_0_1_4_6_vs_2_test))
(AUC_LDA_glass_0_1_4_6_vs_2_MDO <- AUC_LDA(glass_0_1_4_6_vs_2_train_MDO, glass_0_1_4_6_vs_2_test))
(AUC_QDA_glass_0_1_4_6_vs_2_MDO <- AUC_QDA(glass_0_1_4_6_vs_2_train_MDO, glass_0_1_4_6_vs_2_test))
(AUC_NB_glass_0_1_4_6_vs_2_MDO <- AUC_NB(glass_0_1_4_6_vs_2_train_MDO, glass_0_1_4_6_vs_2_test))
```

#### abalone19_peque

Classificació:
```{r, results = 'hold'}
(AUC_RegLog_abalone19_peque_MDO <- AUC_RegLog(abalone19_peque_train_MDO, abalone19_peque_test))
(AUC_LDA_abalone19_peque_MDO <- AUC_LDA(abalone19_peque_train_MDO, abalone19_peque_test))
(AUC_QDA_abalone19_peque_MDO <- AUC_QDA(abalone19_peque_train_MDO, abalone19_peque_test))
(AUC_NB_abalone19_peque_MDO <- AUC_NB(abalone19_peque_train_MDO, abalone19_peque_test))
```

#### page_blocks0_1

Classificació:
```{r, results = 'hold'}
(AUC_RegLog_page_blocks0_1_MDO <- AUC_RegLog(page_blocks0_1_train_MDO, page_blocks0_1_test))
(AUC_LDA_page_blocks0_1_MDO <- AUC_LDA(page_blocks0_1_train_MDO, page_blocks0_1_test))
(AUC_QDA_page_blocks0_1_MDO <- AUC_QDA(page_blocks0_1_train_MDO, page_blocks0_1_test))
(AUC_NB_page_blocks0_1_MDO <- AUC_NB(page_blocks0_1_train_MDO, page_blocks0_1_test))
```

#### page_blocks0_2

Classificació:
```{r, results = 'hold'}
(AUC_RegLog_page_blocks0_2_MDO <- AUC_RegLog(page_blocks0_2_train_MDO, page_blocks0_2_test))
(AUC_LDA_page_blocks0_2_MDO <- AUC_LDA(page_blocks0_2_train_MDO, page_blocks0_2_test))
(AUC_QDA_page_blocks0_2_MDO <- AUC_QDA(page_blocks0_2_train_MDO, page_blocks0_2_test))
(AUC_NB_page_blocks0_2_MDO <- AUC_NB(page_blocks0_2_train_MDO, page_blocks0_2_test))
```


#### glass2

Classificació:
```{r, results = 'hold'}
(AUC_RegLog_glass2_MDO <- AUC_RegLog(glass2_train_MDO, glass2_test))
(AUC_LDA_glass2_MDO <- AUC_LDA(glass2_train_MDO, glass2_test))
(AUC_QDA_glass2_MDO <- AUC_QDA(glass2_train_MDO, glass2_test))
(AUC_NB_glass2_MDO <- AUC_NB(glass2_train_MDO, glass2_test))
```




### ROSE

#### page_blocks0_1

Classificació:
```{r, results = 'hold'}
(AUC_RegLog_page_blocks0_1_ROSE <- AUC_RegLog(page_blocks0_1_train_ROSE, page_blocks0_1_test))
(AUC_LDA_page_blocks0_1_ROSE <- AUC_LDA(page_blocks0_1_train_ROSE, page_blocks0_1_test))
(AUC_QDA_page_blocks0_1_ROSE <- AUC_QDA(page_blocks0_1_train_ROSE, page_blocks0_1_test))
(AUC_NB_page_blocks0_1_ROSE <- AUC_NB(page_blocks0_1_train_ROSE, page_blocks0_1_test))
```

#### page_blocks0_2

Classificació:
```{r, results = 'hold'}
(AUC_RegLog_page_blocks0_2_ROSE <- AUC_RegLog(page_blocks0_2_train_ROSE, page_blocks0_2_test))
(AUC_LDA_page_blocks0_2_ROSE <- AUC_LDA(page_blocks0_2_train_ROSE, page_blocks0_2_test))
(AUC_QDA_page_blocks0_2_ROSE <- AUC_QDA(page_blocks0_2_train_ROSE, page_blocks0_2_test))
(AUC_NB_page_blocks0_2_ROSE <- AUC_NB(page_blocks0_2_train_ROSE, page_blocks0_2_test))
```

#### abalone9_18

Classificació:
```{r, results = 'hold'}
(AUC_RegLog_abalone9_18_ROSE <- AUC_RegLog(abalone9_18_train_ROSE, abalone9_18_test))
(AUC_LDA_abalone9_18_ROSE <- AUC_LDA(abalone9_18_train_ROSE, abalone9_18_test))
(AUC_QDA_abalone9_18_ROSE <- AUC_QDA(abalone9_18_train_ROSE, abalone9_18_test))
(AUC_NB_abalone9_18_ROSE <- AUC_NB(abalone9_18_train_ROSE, abalone9_18_test))
```

#### page_blocks_1_3_4

Classificació:
```{r, results = 'hold'}
(AUC_RegLog_page_blocks_1_3_4_ROSE <- AUC_RegLog(page_blocks_1_3_4_train_ROSE, page_blocks_1_3_4_test))
(AUC_LDA_page_blocks_1_3_4_ROSE <- AUC_LDA(page_blocks_1_3_4_train_ROSE, page_blocks_1_3_4_test))
(AUC_QDA_page_blocks_1_3_4_ROSE <- AUC_QDA(page_blocks_1_3_4_train_ROSE, page_blocks_1_3_4_test))
(AUC_NB_page_blocks_1_3_4_ROSE <- AUC_NB(page_blocks_1_3_4_train_ROSE, page_blocks_1_3_4_test))
```

#### glass_0_1_6_vs_2

Classificació:
```{r, results = 'hold'}
(AUC_RegLog_glass_0_1_6_vs_2_ROSE <- AUC_RegLog(glass_0_1_6_vs_2_train_ROSE, glass_0_1_6_vs_2_test))
(AUC_LDA_glass_0_1_6_vs_2_ROSE <- AUC_LDA(glass_0_1_6_vs_2_train_ROSE, glass_0_1_6_vs_2_test))
(AUC_QDA_glass_0_1_6_vs_2_ROSE <- AUC_QDA(glass_0_1_6_vs_2_train_ROSE, glass_0_1_6_vs_2_test))
(AUC_NB_glass_0_1_6_vs_2_ROSE <- AUC_NB(glass_0_1_6_vs_2_train_ROSE, glass_0_1_6_vs_2_test))
```

#### glass_0_1_4_6_vs_2

Classificació:
```{r, results = 'hold'}
(AUC_RegLog_glass_0_1_4_6_vs_2_ROSE <- AUC_RegLog(glass_0_1_4_6_vs_2_train_ROSE, glass_0_1_4_6_vs_2_test))
(AUC_LDA_glass_0_1_4_6_vs_2_ROSE <- AUC_LDA(glass_0_1_4_6_vs_2_train_ROSE, glass_0_1_4_6_vs_2_test))
(AUC_QDA_glass_0_1_4_6_vs_2_ROSE <- AUC_QDA(glass_0_1_4_6_vs_2_train_ROSE, glass_0_1_4_6_vs_2_test))
(AUC_NB_glass_0_1_4_6_vs_2_ROSE <- AUC_NB(glass_0_1_4_6_vs_2_train_ROSE, glass_0_1_4_6_vs_2_test))
```

#### abalone19_peque

Classificació:
```{r, results = 'hold'}
(AUC_RegLog_abalone19_peque_ROSE <- AUC_RegLog(abalone19_peque_train_ROSE, abalone19_peque_test))
(AUC_LDA_abalone19_peque_ROSE <- AUC_LDA(abalone19_peque_train_ROSE, abalone19_peque_test))
(AUC_QDA_abalone19_peque_ROSE <- AUC_QDA(abalone19_peque_train_ROSE, abalone19_peque_test))
(AUC_NB_abalone19_peque_ROSE <- AUC_NB(abalone19_peque_train_ROSE, abalone19_peque_test))
```

#### glass2

Classificació:
```{r, results = 'hold'}
(AUC_RegLog_glass2_ROSE <- AUC_RegLog(glass2_train_ROSE, glass2_test))
(AUC_LDA_glass2_ROSE <- AUC_LDA(glass2_train_ROSE, glass2_test))
(AUC_QDA_glass2_ROSE <- AUC_QDA(glass2_train_ROSE, glass2_test))
(AUC_NB_glass2_ROSE <- AUC_NB(glass2_train_ROSE, glass2_test))
```

## Taula AUC

Anem a resumir tots els AUCs que hem obtingut en la següent taula:

```{r}
# Cream una taula buida amb 11 files y 10 columnes
tabla2_ANOVA2V <- matrix(NA, nrow = 32, ncol = 10)

# Convertir la matriz en un data frame
tabla2_ANOVA2V <- as.data.frame(tabla2_ANOVA2V)

colnames(tabla2_ANOVA2V) <- c("Sense balancejar", "SMOTE", "Borderline-SMOTE", "ADOMS", "ADASYN", "ROSE", "Safe-Level SMOTE", "DBSMOTE", "MWMOTE", "MDO")

# Asignar los nombres de las columnas
#rownames(tabla2_ANOVA2V) <- c(rep("RegLog", 10),rep("LDA", 10),rep("QDA", 10),rep("NB", 10))
# "new-thyroid1" depues de page-blocks

# Asignar los nombres de las filas
colnames(tabla2_ANOVA2V) <- c("Sense balancejar", "SMOTE", "Borderline-SMOTE", "ADOMS", "ADASYN", "ROSE", "Safe-Level SMOTE", "DBSMOTE", "MWMOTE", "MDO")

k=1

# REGRESSIÓ LOGISTICA

tabla2_ANOVA2V[k,] <- c(AUC_RegLog_abalone9_18, AUC_RegLog_abalone9_18_SMOTE, AUC_RegLog_abalone9_18_BorderlineSMOTE, AUC_RegLog_abalone9_18_ADOMS, AUC_RegLog_abalone9_18_ADASYN, AUC_RegLog_abalone9_18_ROSE, AUC_RegLog_abalone9_18_SLSMOTE, AUC_RegLog_abalone9_18_DBSMOTE, AUC_RegLog_abalone9_18_MWMOTE, AUC_RegLog_abalone9_18_MDO) 
k = k + 1

tabla2_ANOVA2V[k,] <- c(AUC_RegLog_page_blocks_1_3_4, AUC_RegLog_page_blocks_1_3_4_SMOTE, AUC_RegLog_page_blocks_1_3_4_BorderlineSMOTE, AUC_RegLog_page_blocks_1_3_4_ADOMS, AUC_RegLog_page_blocks_1_3_4_ADASYN, AUC_RegLog_page_blocks_1_3_4_ROSE, AUC_RegLog_page_blocks_1_3_4_SLSMOTE, AUC_RegLog_page_blocks_1_3_4_DBSMOTE, AUC_RegLog_page_blocks_1_3_4_MWMOTE, AUC_RegLog_page_blocks_1_3_4_MDO) 
k = k + 1

tabla2_ANOVA2V[k,] <- c(AUC_RegLog_glass_0_1_6_vs_2, AUC_RegLog_glass_0_1_6_vs_2_SMOTE, AUC_RegLog_glass_0_1_6_vs_2_BorderlineSMOTE, AUC_RegLog_glass_0_1_6_vs_2_ADOMS, AUC_RegLog_glass_0_1_6_vs_2_ADASYN, AUC_RegLog_glass_0_1_6_vs_2_ROSE, AUC_RegLog_glass_0_1_6_vs_2_SLSMOTE, AUC_RegLog_glass_0_1_6_vs_2_DBSMOTE, AUC_RegLog_glass_0_1_6_vs_2_MWMOTE, AUC_RegLog_glass_0_1_6_vs_2_MDO) 
k = k + 1

tabla2_ANOVA2V[k,] <- c(AUC_RegLog_glass_0_1_4_6_vs_2, AUC_RegLog_glass_0_1_4_6_vs_2_SMOTE, AUC_RegLog_glass_0_1_4_6_vs_2_BorderlineSMOTE, AUC_RegLog_glass_0_1_4_6_vs_2_ADOMS, AUC_RegLog_glass_0_1_4_6_vs_2_ADASYN, AUC_RegLog_glass_0_1_4_6_vs_2_ROSE, AUC_RegLog_glass_0_1_4_6_vs_2_SLSMOTE, AUC_RegLog_glass_0_1_4_6_vs_2_DBSMOTE, AUC_RegLog_glass_0_1_4_6_vs_2_MWMOTE, AUC_RegLog_glass_0_1_4_6_vs_2_MDO) 
k = k + 1

tabla2_ANOVA2V[k,] <- c(AUC_RegLog_abalone19_peque, AUC_RegLog_abalone19_peque_SMOTE, AUC_RegLog_abalone19_peque_BorderlineSMOTE, AUC_RegLog_abalone19_peque_ADOMS, AUC_RegLog_abalone19_peque_ADASYN, AUC_RegLog_abalone19_peque_ROSE, AUC_RegLog_abalone19_peque_SLSMOTE, AUC_RegLog_abalone19_peque_DBSMOTE, AUC_RegLog_abalone19_peque_MWMOTE, AUC_RegLog_abalone19_peque_MDO) 
k = k + 1

tabla2_ANOVA2V[k,] <- c(AUC_RegLog_page_blocks0_1, AUC_RegLog_page_blocks0_1_SMOTE, AUC_RegLog_page_blocks0_1_BorderlineSMOTE, AUC_RegLog_page_blocks0_1_ADOMS, AUC_RegLog_page_blocks0_1_ADASYN, AUC_RegLog_page_blocks0_1_ROSE, AUC_RegLog_page_blocks0_1_SLSMOTE, AUC_RegLog_page_blocks0_1_DBSMOTE, AUC_RegLog_page_blocks0_1_MWMOTE, AUC_RegLog_page_blocks0_1_MDO) 
k = k + 1

tabla2_ANOVA2V[k,] <- c(AUC_RegLog_page_blocks0_2, AUC_RegLog_page_blocks0_2_SMOTE, AUC_RegLog_page_blocks0_2_BorderlineSMOTE, AUC_RegLog_page_blocks0_2_ADOMS, AUC_RegLog_page_blocks0_2_ADASYN, AUC_RegLog_page_blocks0_2_ROSE, AUC_RegLog_page_blocks0_2_SLSMOTE, AUC_RegLog_page_blocks0_2_DBSMOTE, AUC_RegLog_page_blocks0_2_MWMOTE, AUC_RegLog_page_blocks0_2_MDO) 
k = k + 1

tabla2_ANOVA2V[k,] <- c(AUC_RegLog_glass2, AUC_RegLog_glass2_SMOTE, AUC_RegLog_glass2_BorderlineSMOTE, AUC_RegLog_glass2_ADOMS, AUC_RegLog_glass2_ADASYN, AUC_RegLog_glass2_ROSE, AUC_RegLog_glass2_SLSMOTE, AUC_RegLog_glass2_DBSMOTE, AUC_RegLog_glass2_MWMOTE, AUC_RegLog_glass2_MDO) 
k = k + 1

# LDA

tabla2_ANOVA2V[k,] <- c(AUC_LDA_abalone9_18, AUC_LDA_abalone9_18_SMOTE, AUC_LDA_abalone9_18_BorderlineSMOTE, AUC_LDA_abalone9_18_ADOMS, AUC_LDA_abalone9_18_ADASYN, AUC_LDA_abalone9_18_ROSE, AUC_LDA_abalone9_18_SLSMOTE, AUC_LDA_abalone9_18_DBSMOTE, AUC_LDA_abalone9_18_MWMOTE, AUC_LDA_abalone9_18_MDO) 
k = k + 1

tabla2_ANOVA2V[k,] <- c(AUC_LDA_page_blocks_1_3_4, AUC_LDA_page_blocks_1_3_4_SMOTE, AUC_LDA_page_blocks_1_3_4_BorderlineSMOTE, AUC_LDA_page_blocks_1_3_4_ADOMS, AUC_LDA_page_blocks_1_3_4_ADASYN, AUC_LDA_page_blocks_1_3_4_ROSE, AUC_LDA_page_blocks_1_3_4_SLSMOTE, AUC_LDA_page_blocks_1_3_4_DBSMOTE, AUC_LDA_page_blocks_1_3_4_MWMOTE, AUC_LDA_page_blocks_1_3_4_MDO) 
k = k + 1

tabla2_ANOVA2V[k,] <- c(AUC_LDA_glass_0_1_6_vs_2, AUC_LDA_glass_0_1_6_vs_2_SMOTE, AUC_LDA_glass_0_1_6_vs_2_BorderlineSMOTE, AUC_LDA_glass_0_1_6_vs_2_ADOMS, AUC_LDA_glass_0_1_6_vs_2_ADASYN, AUC_LDA_glass_0_1_6_vs_2_ROSE, AUC_LDA_glass_0_1_6_vs_2_SLSMOTE, AUC_LDA_glass_0_1_6_vs_2_DBSMOTE, AUC_LDA_glass_0_1_6_vs_2_MWMOTE, AUC_LDA_glass_0_1_6_vs_2_MDO) 
k = k + 1

tabla2_ANOVA2V[k,] <- c(AUC_LDA_glass_0_1_4_6_vs_2, AUC_LDA_glass_0_1_4_6_vs_2_SMOTE, AUC_LDA_glass_0_1_4_6_vs_2_BorderlineSMOTE, AUC_LDA_glass_0_1_4_6_vs_2_ADOMS, AUC_LDA_glass_0_1_4_6_vs_2_ADASYN, AUC_LDA_glass_0_1_4_6_vs_2_ROSE, AUC_LDA_glass_0_1_4_6_vs_2_SLSMOTE, AUC_LDA_glass_0_1_4_6_vs_2_DBSMOTE, AUC_LDA_glass_0_1_4_6_vs_2_MWMOTE, AUC_LDA_glass_0_1_4_6_vs_2_MDO) 
k = k + 1

tabla2_ANOVA2V[k,] <- c(AUC_LDA_abalone19_peque, AUC_LDA_abalone19_peque_SMOTE, AUC_LDA_abalone19_peque_BorderlineSMOTE, AUC_LDA_abalone19_peque_ADOMS, AUC_LDA_abalone19_peque_ADASYN, AUC_LDA_abalone19_peque_ROSE, AUC_LDA_abalone19_peque_SLSMOTE, AUC_LDA_abalone19_peque_DBSMOTE, AUC_LDA_abalone19_peque_MWMOTE, AUC_LDA_abalone19_peque_MDO) 
k = k + 1

tabla2_ANOVA2V[k,] <- c(AUC_LDA_page_blocks0_1, AUC_LDA_page_blocks0_1_SMOTE, AUC_LDA_page_blocks0_1_BorderlineSMOTE, AUC_LDA_page_blocks0_1_ADOMS, AUC_LDA_page_blocks0_1_ADASYN, AUC_LDA_page_blocks0_1_ROSE, AUC_LDA_page_blocks0_1_SLSMOTE, AUC_LDA_page_blocks0_1_DBSMOTE, AUC_LDA_page_blocks0_1_MWMOTE, AUC_LDA_page_blocks0_1_MDO) 
k = k + 1

tabla2_ANOVA2V[k,] <- c(AUC_LDA_page_blocks0_2, AUC_LDA_page_blocks0_2_SMOTE, AUC_LDA_page_blocks0_2_BorderlineSMOTE, AUC_LDA_page_blocks0_2_ADOMS, AUC_LDA_page_blocks0_2_ADASYN, AUC_LDA_page_blocks0_2_ROSE, AUC_LDA_page_blocks0_2_SLSMOTE, AUC_LDA_page_blocks0_2_DBSMOTE, AUC_LDA_page_blocks0_2_MWMOTE, AUC_LDA_page_blocks0_2_MDO) 
k = k + 1

tabla2_ANOVA2V[k,] <- c(AUC_LDA_glass2, AUC_LDA_glass2_SMOTE, AUC_LDA_glass2_BorderlineSMOTE, AUC_LDA_glass2_ADOMS, AUC_LDA_glass2_ADASYN, AUC_LDA_glass2_ROSE, AUC_LDA_glass2_SLSMOTE, AUC_LDA_glass2_DBSMOTE, AUC_LDA_glass2_MWMOTE, AUC_LDA_glass2_MDO) 
k = k + 1

# QDA

tabla2_ANOVA2V[k,] <- c(AUC_QDA_abalone9_18, AUC_QDA_abalone9_18_SMOTE, AUC_QDA_abalone9_18_BorderlineSMOTE, AUC_QDA_abalone9_18_ADOMS, AUC_QDA_abalone9_18_ADASYN, AUC_QDA_abalone9_18_ROSE, AUC_QDA_abalone9_18_SLSMOTE, AUC_QDA_abalone9_18_DBSMOTE, AUC_QDA_abalone9_18_MWMOTE, AUC_QDA_abalone9_18_MDO) 
k = k + 1

tabla2_ANOVA2V[k,] <- c(AUC_QDA_page_blocks_1_3_4, AUC_QDA_page_blocks_1_3_4_SMOTE, AUC_QDA_page_blocks_1_3_4_BorderlineSMOTE, AUC_QDA_page_blocks_1_3_4_ADOMS, AUC_QDA_page_blocks_1_3_4_ADASYN, AUC_QDA_page_blocks_1_3_4_ROSE, AUC_QDA_page_blocks_1_3_4_SLSMOTE, AUC_QDA_page_blocks_1_3_4_DBSMOTE, AUC_QDA_page_blocks_1_3_4_MWMOTE, AUC_QDA_page_blocks_1_3_4_MDO) 
k = k + 1

tabla2_ANOVA2V[k,] <- c(AUC_QDA_glass_0_1_6_vs_2, AUC_QDA_glass_0_1_6_vs_2_SMOTE, AUC_QDA_glass_0_1_6_vs_2_BorderlineSMOTE, AUC_QDA_glass_0_1_6_vs_2_ADOMS, AUC_QDA_glass_0_1_6_vs_2_ADASYN, AUC_QDA_glass_0_1_6_vs_2_ROSE, AUC_QDA_glass_0_1_6_vs_2_SLSMOTE, AUC_QDA_glass_0_1_6_vs_2_DBSMOTE, AUC_QDA_glass_0_1_6_vs_2_MWMOTE, AUC_QDA_glass_0_1_6_vs_2_MDO) 
k = k + 1

tabla2_ANOVA2V[k,] <- c(AUC_QDA_glass_0_1_4_6_vs_2, AUC_QDA_glass_0_1_4_6_vs_2_SMOTE, AUC_QDA_glass_0_1_4_6_vs_2_BorderlineSMOTE, AUC_QDA_glass_0_1_4_6_vs_2_ADOMS, AUC_QDA_glass_0_1_4_6_vs_2_ADASYN, AUC_QDA_glass_0_1_4_6_vs_2_ROSE, AUC_QDA_glass_0_1_4_6_vs_2_SLSMOTE, AUC_QDA_glass_0_1_4_6_vs_2_DBSMOTE, AUC_QDA_glass_0_1_4_6_vs_2_MWMOTE, AUC_QDA_glass_0_1_4_6_vs_2_MDO) 
k = k + 1

tabla2_ANOVA2V[k,] <- c(AUC_QDA_abalone19_peque, AUC_QDA_abalone19_peque_SMOTE, AUC_QDA_abalone19_peque_BorderlineSMOTE, AUC_QDA_abalone19_peque_ADOMS, AUC_QDA_abalone19_peque_ADASYN, AUC_QDA_abalone19_peque_ROSE, AUC_QDA_abalone19_peque_SLSMOTE, AUC_QDA_abalone19_peque_DBSMOTE, AUC_QDA_abalone19_peque_MWMOTE, AUC_QDA_abalone19_peque_MDO) 
k = k + 1

tabla2_ANOVA2V[k,] <- c(AUC_QDA_page_blocks0_1, AUC_QDA_page_blocks0_1_SMOTE, AUC_QDA_page_blocks0_1_BorderlineSMOTE, AUC_QDA_page_blocks0_1_ADOMS, AUC_QDA_page_blocks0_1_ADASYN, AUC_QDA_page_blocks0_1_ROSE, AUC_QDA_page_blocks0_1_SLSMOTE, AUC_QDA_page_blocks0_1_DBSMOTE, AUC_QDA_page_blocks0_1_MWMOTE, AUC_QDA_page_blocks0_1_MDO) 
k = k + 1

tabla2_ANOVA2V[k,] <- c(AUC_QDA_page_blocks0_2, AUC_QDA_page_blocks0_2_SMOTE, AUC_QDA_page_blocks0_2_BorderlineSMOTE, AUC_QDA_page_blocks0_2_ADOMS, AUC_QDA_page_blocks0_2_ADASYN, AUC_QDA_page_blocks0_2_ROSE, AUC_QDA_page_blocks0_2_SLSMOTE, AUC_QDA_page_blocks0_2_DBSMOTE, AUC_QDA_page_blocks0_2_MWMOTE, AUC_QDA_page_blocks0_2_MDO) 
k = k + 1

tabla2_ANOVA2V[k,] <- c(AUC_QDA_glass2, AUC_QDA_glass2_SMOTE, AUC_QDA_glass2_BorderlineSMOTE, AUC_QDA_glass2_ADOMS, AUC_QDA_glass2_ADASYN, AUC_QDA_glass2_ROSE, AUC_QDA_glass2_SLSMOTE, AUC_QDA_glass2_DBSMOTE, AUC_QDA_glass2_MWMOTE, AUC_QDA_glass2_MDO) 
k = k + 1

# NAIVE-BAYES

tabla2_ANOVA2V[k,] <- c(AUC_NB_abalone9_18, AUC_NB_abalone9_18_SMOTE, AUC_NB_abalone9_18_BorderlineSMOTE, AUC_NB_abalone9_18_ADOMS, AUC_NB_abalone9_18_ADASYN, AUC_NB_abalone9_18_ROSE, AUC_NB_abalone9_18_SLSMOTE, AUC_NB_abalone9_18_DBSMOTE, AUC_NB_abalone9_18_MWMOTE, AUC_NB_abalone9_18_MDO) 
k = k + 1

tabla2_ANOVA2V[k,] <- c(AUC_NB_page_blocks_1_3_4, AUC_NB_page_blocks_1_3_4_SMOTE, AUC_NB_page_blocks_1_3_4_BorderlineSMOTE, AUC_NB_page_blocks_1_3_4_ADOMS, AUC_NB_page_blocks_1_3_4_ADASYN, AUC_NB_page_blocks_1_3_4_ROSE, AUC_NB_page_blocks_1_3_4_SLSMOTE, AUC_NB_page_blocks_1_3_4_DBSMOTE, AUC_NB_page_blocks_1_3_4_MWMOTE, AUC_NB_page_blocks_1_3_4_MDO) 
k = k + 1

tabla2_ANOVA2V[k,] <- c(AUC_NB_glass_0_1_6_vs_2, AUC_NB_glass_0_1_6_vs_2_SMOTE, AUC_NB_glass_0_1_6_vs_2_BorderlineSMOTE, AUC_NB_glass_0_1_6_vs_2_ADOMS, AUC_NB_glass_0_1_6_vs_2_ADASYN, AUC_NB_glass_0_1_6_vs_2_ROSE, AUC_NB_glass_0_1_6_vs_2_SLSMOTE, AUC_NB_glass_0_1_6_vs_2_DBSMOTE, AUC_NB_glass_0_1_6_vs_2_MWMOTE, AUC_NB_glass_0_1_6_vs_2_MDO) 
k = k + 1

tabla2_ANOVA2V[k,] <- c(AUC_NB_glass_0_1_4_6_vs_2, AUC_NB_glass_0_1_4_6_vs_2_SMOTE, AUC_NB_glass_0_1_4_6_vs_2_BorderlineSMOTE, AUC_NB_glass_0_1_4_6_vs_2_ADOMS, AUC_NB_glass_0_1_4_6_vs_2_ADASYN, AUC_NB_glass_0_1_4_6_vs_2_ROSE, AUC_NB_glass_0_1_4_6_vs_2_SLSMOTE, AUC_NB_glass_0_1_4_6_vs_2_DBSMOTE, AUC_NB_glass_0_1_4_6_vs_2_MWMOTE, AUC_NB_glass_0_1_4_6_vs_2_MDO) 
k = k + 1

tabla2_ANOVA2V[k,] <- c(AUC_NB_abalone19_peque, AUC_NB_abalone19_peque_SMOTE, AUC_NB_abalone19_peque_BorderlineSMOTE, AUC_NB_abalone19_peque_ADOMS, AUC_NB_abalone19_peque_ADASYN, AUC_NB_abalone19_peque_ROSE, AUC_NB_abalone19_peque_SLSMOTE, AUC_NB_abalone19_peque_DBSMOTE, AUC_NB_abalone19_peque_MWMOTE, AUC_NB_abalone19_peque_MDO) 
k = k + 1

tabla2_ANOVA2V[k,] <- c(AUC_NB_page_blocks0_1, AUC_NB_page_blocks0_1_SMOTE, AUC_NB_page_blocks0_1_BorderlineSMOTE, AUC_NB_page_blocks0_1_ADOMS, AUC_NB_page_blocks0_1_ADASYN, AUC_NB_page_blocks0_1_ROSE, AUC_NB_page_blocks0_1_SLSMOTE, AUC_NB_page_blocks0_1_DBSMOTE, AUC_NB_page_blocks0_1_MWMOTE, AUC_NB_page_blocks0_1_MDO) 
k = k + 1

tabla2_ANOVA2V[k,] <- c(AUC_NB_page_blocks0_2, AUC_NB_page_blocks0_2_SMOTE, AUC_NB_page_blocks0_2_BorderlineSMOTE, AUC_NB_page_blocks0_2_ADOMS, AUC_NB_page_blocks0_2_ADASYN, AUC_NB_page_blocks0_2_ROSE, AUC_NB_page_blocks0_2_SLSMOTE, AUC_NB_page_blocks0_2_DBSMOTE, AUC_NB_page_blocks0_2_MWMOTE, AUC_NB_page_blocks0_2_MDO) 
k = k + 1 

tabla2_ANOVA2V[k,] <- c(AUC_NB_glass2, AUC_NB_glass2_SMOTE, AUC_NB_glass2_BorderlineSMOTE, AUC_NB_glass2_ADOMS, AUC_NB_glass2_ADASYN, AUC_NB_glass2_ROSE, AUC_NB_glass2_SLSMOTE, AUC_NB_glass2_DBSMOTE, AUC_NB_glass2_MWMOTE, AUC_NB_glass2_MDO) 
k = k + 1 


TAULA2_AUC <- as_tibble(tabla2_ANOVA2V) %>% mutate(classificador = c(rep("RegLog", 8),rep("LDA", 8),rep("QDA", 8),rep("NB", 8))) %>% relocate(classificador)

# Mostrar la tabla_ANOVA2V usando kable
#kable(TAULA2_AUC, align = 'c', digits = round(4), caption = "Resum dels AUC", knitr.table.format = "latex")

TAULA2_AUC %>% 
  kable(align='c') %>% 
  kable_styling(full_width = FALSE, position = "center", font_size = 15, c("striped","hover","condensed")) %>% 
  column_spec(1, bold = T, background= "#D1D5DD", width = "7em", color = "#183E87") %>% 
  row_spec(0, bold = T, color = "white", background = "#183E87")
```


```{r}
head(TAULA2_AUC,15)
```


# Estudi estadístic

En aquest apartat realitzarem un estudi ANOVA per tal de poder assegurar si balancejant les taules de dades millora o no la classificació.

En primer lloc, transfomam la taula anterior per Realitzar l'ANOVA.


```{r}
AUCs <- TAULA2_AUC %>% tidyr::pivot_longer(
  cols = c("Sense balancejar", "SMOTE", "Borderline-SMOTE", "ADOMS", "ADASYN", "ROSE", "Safe-Level SMOTE", "DBSMOTE", "MWMOTE", "MDO"),
  names_to = "metodes", 
  values_to = "AUC"
)

head(AUCs,10)

```

Afegim una nova variable que combini els dos factors:

```{r}
df_variancia <- AUCs %>% mutate(factors = paste(AUCs$classificador,AUCs$metodes))
head(df_variancia,10)
```

Abans de comprovar si les dades satisfan les condicións per realitzar un ANOVA, anem
a veure uns quants diagrames de caixes o boxplots sobre els AUCs que tenim, ja que
a simple vista podrem obtenir molta informació, com la mitjana, la mediana, el rang
interquartílic, i la dispersió de les mostres. En primer lloc, vegem el diagrama de caixes en funció de la variable factors:


```{r}
ggplot(data = df_variancia, aes(x = factors, y = AUC)) +
  geom_boxplot(aes(color = factors), width = 1, 
               show.legend = FALSE) +
  geom_jitter(aes(color = factors), alpha = 1, 
              show.legend = FALSE, 
              position = position_jitter(width = 0.2, seed = 0)) +
  theme_bw()+
  labs(title = "Boxplot dels AUC's en funció del classificador i el mètode de balanceig", x = "Factors", y = "AUC")+
  theme(axis.text.x = element_text(angle=90, size=12,vjust = 1, hjust = 1),
        axis.title = element_text(size=12, face = "bold"),
        title = element_text(size=12, face = "bold"))+
  geom_point(stat = "summary", fun = "mean", shape = 16, size = 1.5, color = "black")
```

```{r}

ggplot(data = df_variancia, aes(x = metodes, y = AUC)) +
  geom_boxplot(aes(color = metodes), width = 1, 
               show.legend = FALSE) +
  geom_jitter(aes(color = metodes), alpha = 1, 
              show.legend = FALSE, 
              position = position_jitter(width = 0.2, seed = 0)) +
  theme_bw()+
  labs(title = "Boxplot dels AUC's en funció del mètode de balanceig", x = "Mètodes", y = "AUC")+
  theme(axis.text.x = element_text(angle=90, size=12,vjust = 1, hjust = 1),
        axis.title = element_text(size=12, face = "bold"),
        title = element_text(size=12, face = "bold"))+
  geom_point(stat = "summary", fun = "mean", shape = 16, size = 1.5, color = "black")
```



```{r}
ggplot(data = df_variancia, aes(x = classificador, y = AUC)) +
  geom_boxplot(aes(color = classificador), width = 1, 
               show.legend = FALSE) +
  geom_jitter(aes(color = classificador), alpha = 1, 
              show.legend = FALSE, 
              position = position_jitter(width = 0.2, seed = 0)) +
  theme_bw()+
  labs(title = "Boxplot dels AUC's en funció del classificador", x = "Classificador", y = "AUC")+
  theme(axis.text.x = element_text(angle=90, size=12,vjust = 1, hjust = 1),
        axis.title = element_text(size=12, face = "bold"),
        title = element_text(size=12, face = "bold"))+
  geom_point(stat = "summary", fun = "mean", shape = 16, size = 1.5, color = "black")
```


A continuació volem veure si hi ha alguna diferència significativa entre la classificació utilitzant un conjunt d'entrenament sense balancejar i la classificació utilitzant un conjunt d'entrenament balancejat. Per això, vegem si hi ha un augment significatiu dels AUC sense i balancejant realitzant un ANOVA.

Un l'estudi d'una ANOVA té com a objectiu resoldre un contras d'igualtat de mitjanes. Suposem que tenim $k\geq3$ subpoblacions i $\mu_1,\dots, \mu_k$ les mitjanes d'aquestes subpoblacions. Llavors ens plantejam els següent contrast:

$$\begin{cases}H_0:&\mu_1=\mu_2=\cdots=\mu_k\\ H_1:& \exists i,j\in\{1,\dots,k\}: \mu_i\neq\mu_j\end{cases}$$

Llavors, hem de comprovar primer que es satisfan les condicions per fer una ANOVA:

1. Les $k$ mostres són independents
2. Cada una de les $k$ subpoblacions segueixen una llei normal
3. Totes les subpoblacions tenen la mateixa variància (homocedasticitat)

La primera condició se compleix.

Comprovem la segona condició realitzant alguns contrastos de normalitat:

```{r}
library(nortest)
```

```{r}
mostres_LDA_ADASYN <- df_variancia %>% filter(factors == "LDA ADASYN") %>% pull(AUC)
mostres_LDA_ADOMS <- df_variancia %>% filter(factors == "LDA ADOMS") %>% pull(AUC)
mostres_LDA_Borderline_SMOTE <- df_variancia %>% filter(factors == "LDA Borderline-SMOTE") %>% pull(AUC)
mostres_LDA_DBSMOTE <- df_variancia %>% filter(factors == "LDA DBSMOTE") %>% pull(AUC)
mostres_LDA_MDO <- df_variancia %>% filter(factors == "LDA MDO") %>% pull(AUC)
mostres_LDA_Safe_Level_SMOTE <- df_variancia %>% filter(factors == "LDA Safe-Level SMOTE") %>% pull(AUC)
mostres_LDA_Sense_balancejar <- df_variancia %>% filter(factors == "LDA Sense balancejar") %>% pull(AUC)
mostres_LDA_SMOTE <- df_variancia %>% filter(factors == "LDA SMOTE") %>% pull(AUC)
mostres_LDA_MWMOTE <- df_variancia %>% filter(factors == "LDA MWMOTE") %>% pull(AUC)
mostres_LDA_ROSE <- df_variancia %>% filter(factors == "LDA ROSE") %>% pull(AUC)
mostres_NB_ADASYN <- df_variancia %>% filter(factors == "NB ADASYN") %>% pull(AUC)
mostres_NB_ADOMS <- df_variancia %>% filter(factors == "NB ADOMS") %>% pull(AUC)
mostres_NB_Borderline_SMOTE <- df_variancia %>% filter(factors == "NB Borderline-SMOTE") %>% pull(AUC)
mostres_NB_DBSMOTE <- df_variancia %>% filter(factors == "NB DBSMOTE") %>% pull(AUC)
mostres_NB_MDO <- df_variancia %>% filter(factors == "NB MDO") %>% pull(AUC)
mostres_NB_Safe_Level_SMOTE <- df_variancia %>% filter(factors == "NB Safe-Level SMOTE") %>% pull(AUC)
mostres_NB_Sense_balancejar <- df_variancia %>% filter(factors == "NB Sense balancejar") %>% pull(AUC)
mostres_NB_SMOTE <- df_variancia %>% filter(factors == "NB SMOTE") %>% pull(AUC)
mostres_NB_MWMOTE <- df_variancia %>% filter(factors == "NB MWMOTE") %>% pull(AUC)
mostres_NB_ROSE <- df_variancia %>% filter(factors == "NB ROSE") %>% pull(AUC)
mostres_QDA_ADASYN <- df_variancia %>% filter(factors == "QDA ADASYN") %>% pull(AUC)
mostres_QDA_ADOMS <- df_variancia %>% filter(factors == "QDA ADOMS") %>% pull(AUC)
mostres_QDA_Borderline_SMOTE <- df_variancia %>% filter(factors == "QDA Borderline-SMOTE") %>% pull(AUC)
mostres_QDA_DBSMOTE <- df_variancia %>% filter(factors == "QDA DBSMOTE") %>% pull(AUC)
mostres_QDA_MDO <- df_variancia %>% filter(factors == "QDA MDO") %>% pull(AUC)
mostres_QDA_Safe_Level_SMOTE <- df_variancia %>% filter(factors == "QDA Safe-Level SMOTE") %>% pull(AUC)
mostres_QDA_Sense_balancejar <- df_variancia %>% filter(factors == "QDA Sense balancejar") %>% pull(AUC)
mostres_QDA_SMOTE <- df_variancia %>% filter(factors == "QDA SMOTE") %>% pull(AUC)
mostres_QDA_MWMOTE <- df_variancia %>% filter(factors == "QDA MWMOTE") %>% pull(AUC)
mostres_QDA_ROSE <- df_variancia %>% filter(factors == "QDA ROSE") %>% pull(AUC)
mostres_RegLog_ADASYN <- df_variancia %>% filter(factors == "RegLog ADASYN") %>% pull(AUC)
mostres_RegLog_ADOMS <- df_variancia %>% filter(factors == "RegLog ADOMS") %>% pull(AUC)
mostres_RegLog_Borderline_SMOTE <- df_variancia %>% filter(factors == "RegLog Borderline-SMOTE") %>% pull(AUC)
mostres_RegLog_DBSMOTE <- df_variancia %>% filter(factors == "RegLog DBSMOTE") %>% pull(AUC)
mostres_RegLog_MDO <- df_variancia %>% filter(factors == "RegLog MDO") %>% pull(AUC)
mostres_RegLog_Safe_Level_SMOTE <- df_variancia %>% filter(factors == "RegLog Safe-Level SMOTE") %>% pull(AUC)
mostres_RegLog_Sense_balancejar <- df_variancia %>% filter(factors == "RegLog Sense balancejar") %>% pull(AUC)
mostres_RegLog_SMOTE <- df_variancia %>% filter(factors == "RegLog SMOTE") %>% pull(AUC)
mostres_RegLog_MWMOTE <- df_variancia %>% filter(factors == "RegLog MWMOTE") %>% pull(AUC)
mostres_RegLog_ROSE <- df_variancia %>% filter(factors == "RegLog ROSE") %>% pull(AUC)
```

Apliquem els contrastos de normalitat:

```{r, results='hold'}
lillie.test(mostres_LDA_ADASYN)

shapiro.test(mostres_LDA_ADASYN)
```

```{r, results='hold'}
lillie.test(mostres_LDA_ADOMS)

shapiro.test(mostres_LDA_ADOMS)
```

```{r, results='hold'}
lillie.test(mostres_LDA_Borderline_SMOTE)

shapiro.test(mostres_LDA_Borderline_SMOTE)
```

```{r, results='hold'}
lillie.test(mostres_LDA_DBSMOTE)

shapiro.test(mostres_LDA_DBSMOTE)
```

```{r, results='hold'}
lillie.test(mostres_LDA_MDO)

shapiro.test(mostres_LDA_MDO)
```

```{r, results='hold'}
lillie.test(mostres_LDA_Safe_Level_SMOTE)

shapiro.test(mostres_LDA_Safe_Level_SMOTE)
```

```{r, results='hold'}
lillie.test(mostres_LDA_Sense_balancejar)

shapiro.test(mostres_LDA_Sense_balancejar)
```

```{r, results='hold'}
lillie.test(mostres_LDA_SMOTE)

shapiro.test(mostres_LDA_SMOTE)
```

```{r, results='hold'}
lillie.test(mostres_LDA_MWMOTE)

shapiro.test(mostres_LDA_MWMOTE)
```
```{r, results='hold'}
lillie.test(mostres_LDA_ROSE)

shapiro.test(mostres_LDA_ROSE)
```

```{r, results='hold'}
lillie.test(mostres_NB_ADASYN)

shapiro.test(mostres_NB_ADASYN)
```

```{r, results='hold'}
lillie.test(mostres_NB_ADOMS)

shapiro.test(mostres_NB_ADOMS)
```

```{r, results='hold'}
lillie.test(mostres_NB_Borderline_SMOTE)

shapiro.test(mostres_NB_Borderline_SMOTE)
```

```{r, results='hold'}
lillie.test(mostres_NB_DBSMOTE)

shapiro.test(mostres_NB_DBSMOTE)
```

```{r, results='hold'}
lillie.test(mostres_NB_MDO)

shapiro.test(mostres_NB_MDO)
```

```{r, results='hold'}
lillie.test(mostres_NB_Safe_Level_SMOTE)

shapiro.test(mostres_NB_Safe_Level_SMOTE)
```

```{r, results='hold'}
lillie.test(mostres_NB_Sense_balancejar)

shapiro.test(mostres_NB_Sense_balancejar)
```

```{r, results='hold'}
lillie.test(mostres_NB_SMOTE)

shapiro.test(mostres_NB_SMOTE)
```

```{r, results='hold'}
lillie.test(mostres_NB_MWMOTE)

shapiro.test(mostres_NB_MWMOTE)
```

```{r, results='hold'}
lillie.test(mostres_NB_ROSE)

shapiro.test(mostres_NB_ROSE)
```

```{r, results='hold'}
lillie.test(mostres_QDA_ADASYN)

shapiro.test(mostres_QDA_ADASYN)
```

```{r, results='hold'}
lillie.test(mostres_QDA_ADOMS)

shapiro.test(mostres_QDA_ADOMS)
```

```{r, results='hold'}
lillie.test(mostres_QDA_Borderline_SMOTE)

shapiro.test(mostres_QDA_Borderline_SMOTE)
```

```{r, results='hold'}
lillie.test(mostres_QDA_DBSMOTE)

shapiro.test(mostres_QDA_DBSMOTE)
```

```{r, results='hold'}
lillie.test(mostres_QDA_MDO)

shapiro.test(mostres_QDA_MDO)
```

```{r, results='hold'}
lillie.test(mostres_QDA_Safe_Level_SMOTE)

shapiro.test(mostres_QDA_Safe_Level_SMOTE)
```

```{r, results='hold'}
lillie.test(mostres_QDA_Sense_balancejar)

shapiro.test(mostres_QDA_Sense_balancejar)
```

```{r, results='hold'}
lillie.test(mostres_QDA_SMOTE)

shapiro.test(mostres_QDA_SMOTE)
```

```{r, results='hold'}
lillie.test(mostres_QDA_MWMOTE)

shapiro.test(mostres_QDA_MWMOTE)
```

```{r, results='hold'}
lillie.test(mostres_QDA_ROSE)

shapiro.test(mostres_QDA_ROSE)
```

```{r, results='hold'}
lillie.test(mostres_RegLog_ADASYN)

shapiro.test(mostres_RegLog_ADASYN)
```

```{r, results='hold'}
lillie.test(mostres_RegLog_ADOMS)

shapiro.test(mostres_RegLog_ADOMS)
```

```{r, results='hold'}
lillie.test(mostres_RegLog_Borderline_SMOTE)

shapiro.test(mostres_RegLog_Borderline_SMOTE)
```

```{r, results='hold'}
lillie.test(mostres_RegLog_DBSMOTE)

shapiro.test(mostres_RegLog_DBSMOTE)
```

```{r, results='hold'}
lillie.test(mostres_RegLog_MDO)

shapiro.test(mostres_RegLog_MDO)
```

```{r, results='hold'}
lillie.test(mostres_RegLog_Safe_Level_SMOTE)

shapiro.test(mostres_RegLog_Safe_Level_SMOTE)
```

```{r, results='hold'}
lillie.test(mostres_RegLog_Sense_balancejar)

shapiro.test(mostres_RegLog_Sense_balancejar)
```

```{r, results='hold'}
lillie.test(mostres_RegLog_SMOTE)

shapiro.test(mostres_RegLog_SMOTE)
```

```{r, results='hold'}
lillie.test(mostres_RegLog_MWMOTE)

shapiro.test(mostres_RegLog_MWMOTE)
```

```{r, results='hold'}
lillie.test(mostres_RegLog_ROSE)

shapiro.test(mostres_RegLog_ROSE)
```

Comprovant amb 2 tests de normalitat, podem concloure que no hem obtingut evidències suficients per rebutjar la normalitat de les classes. Per tant, acceptam la normalitat de les classes.

Finalment, vegem la homocedasticitat:

Como hem vist anteriorment, les poblacions provenen d'una normal, per tant utilitzarem el test de Bartlett per veure la homocedasticitat:

```{r}
bartlett.test(df_variancia$AUC~df_variancia$factors)
```
Com hem obtingut un p-valor de 0.1297, no tenim evidències suficients com per rebut-
jar la homocedasticidad. Per tant, podem concloure que les dades satisfan les condici-
ons per realitzar un ANOVA.

Anem a fer l'ANOVA de 2 vies:

```{r}
summary(aov(AUC~as.factor(metodes)*as.factor(classificador), data = AUCs))
```

Finalment, farem un gràfic per veure la interacció que hi ha entre els dos factors.

```{r}
interaction.plot(as.factor(AUCs$metodes), as.factor(AUCs$classificador), AUCs$AUC)
```


```{r}
mitjanes <- df_variancia %>% dplyr::select(AUC,factors) %>% 
  group_by(factors) %>%  summarise_all(mean)
head(mitjanes,10)
```


```{r}
ggplot(mitjanes, aes(x = factors, y = AUC)) +
  geom_segment(aes(x = factors, xend = factors, y = 0, yend = AUC), col="gray") +
  geom_point(size = 2, pch = 21, bg = rep(c(rep("blue", 9), "red"),4), col = "black") +
  theme_bw()+
  labs(title = "Mitjanes dels AUCs de cada mètode i classificador", x = "Factors", y = "AUC")+
  theme(axis.text.x = element_text(angle=90, size=8,vjust = 1, hjust = 1),
        axis.title = element_text(size=12, face = "bold"),
        title = element_text(size=12, face = "bold"))+
  geom_text(aes(label = round(AUC,3)), color = "black", size = 1.8, nudge_y = 0.03 )
```
